[
    {
        "lemma": "sta",
        "allohomInfo": {
            "singleWordtype": true,
            "text": "bodily action",
            "emoji": ""
        },
        "tags": [
            "FREQ3",
            "movement"
        ],
        "translations": {
            "ENG": [
                "to stand[i]",
                "to stop[i]"
            ]
        },
        "aspect": "imperfective",
        "secondaryAspects": [
            "determinate"
        ],
        "otherShapes": {
            "perfective": [
                "stan"
            ],
            "indeterminate": [
                "stawa"
            ]
        },
        "derivedTerms": [
            "dostawa impf dosta pf",
            "nasta pf",
            "obstawa impf obsta pf",
            "odstawa impf odsta pf",
            "ostawa impf osta pf",
            "podstawa impf podsta pf",
            "postawa impf posta pf",
            "przesta pf",
            "przysta pf",
            "ustawa impf usta pf",
            "wystawa impf wysta pf",
            "zastawa impf zasta pf",
            "( nouns ) stojak st贸jka",
            "( verbs ) stawia",
            "( nouns ) stado stan st贸",
            "( adjective ) stary"
        ],
        "inflections": {
            "infinitive": "sta",
            "verbalNoun": "stanie",
            "activeAdjectival": "stojcy",
            "passiveAdjectival": false,
            "contemporaryAdverbial": "stojc",
            "anteriorAdverbial": false,
            "verbal": {
                "conditional": true,
                "future": true,
                "imperative": "st贸j",
                "past": {
                    "1per": {
                        "singular": {
                            "m": "staem",
                            "f": "staam"
                        },
                        "plural": {
                            "virile": "stalimy",
                            "nonvirile": "staymy"
                        }
                    },
                    "2per": {
                        "singular": {
                            "m": "stae",
                            "f": "staa"
                        },
                        "plural": {
                            "virile": "stalicie",
                            "nonvirile": "staycie"
                        }
                    },
                    "3per": {
                        "singular": {
                            "m": "sta",
                            "f": "staa",
                            "n": "stao"
                        },
                        "plural": {
                            "virile": "stali",
                            "nonvirile": "stay"
                        }
                    }
                },
                "present": {
                    "impersonal": {
                        "singular": {
                            "allSingularGenders": "stoi si"
                        },
                        "plural": {
                            "allPluralGenders": "stoi si"
                        }
                    },
                    "1per": {
                        "singular": {
                            "allSingularGenders": "stoj"
                        },
                        "plural": {
                            "allPluralGenders": "stoimy"
                        }
                    },
                    "2per": {
                        "singular": {
                            "allSingularGenders": "stoisz"
                        },
                        "plural": {
                            "allPluralGenders": "stoicie"
                        }
                    },
                    "3per": {
                        "singular": {
                            "allSingularGenders": "stoi"
                        },
                        "plural": {
                            "allPluralGenders": "stoj"
                        }
                    }
                }
            }
        },
        "topics": [
            "body",
            "medicine"
        ],
        "id": "pol-ver-001-sta(stand[i])"
    },
    {
        "lemma": "stan",
        "tags": [
            "FREQ3",
            "movement"
        ],
        "translations": {
            "ENG": [
                "to stand[i]",
                "to stop[i]",
                "to step on"
            ]
        },
        "aspect": "perfective",
        "secondaryAspects": [],
        "otherShapes": {
            "imperfective determinate": [
                "sta"
            ],
            "frequentative": [
                "stawa"
            ]
        },
        "derivedTerms": [
            "( verb ) przystan ( noun ) przystanek",
            "( noun ) przysta",
            "stawa na drodze stan na drodze"
        ],
        "inflections": {
            "infinitive": "stan",
            "verbalNoun": "stanicie",
            "activeAdjectival": false,
            "passiveAdjectival": false,
            "contemporaryAdverbial": false,
            "anteriorAdverbial": "stanwszy",
            "verbal": {
                "conditional": true,
                "future": {
                    "impersonal": {
                        "singular": {
                            "allSingularGenders": "stanie si"
                        },
                        "plural": {
                            "allPluralGenders": "stanie si"
                        }
                    },
                    "1per": {
                        "singular": {
                            "allSingularGenders": "stan"
                        },
                        "plural": {
                            "allPluralGenders": "staniemy"
                        }
                    },
                    "2per": {
                        "singular": {
                            "allSingularGenders": "staniesz"
                        },
                        "plural": {
                            "allPluralGenders": "staniecie"
                        }
                    },
                    "3per": {
                        "singular": {
                            "allSingularGenders": "stanie"
                        },
                        "plural": {
                            "allPluralGenders": "stan"
                        }
                    }
                },
                "imperative": "sta",
                "past": {
                    "1per": {
                        "singular": {
                            "m": "stanem",
                            "f": "stanam"
                        },
                        "plural": {
                            "virile": "stanlimy",
                            "nonvirile": "stanymy"
                        }
                    },
                    "2per": {
                        "singular": {
                            "m": "stane",
                            "f": "stana"
                        },
                        "plural": {
                            "virile": "stanlicie",
                            "nonvirile": "stanycie"
                        }
                    },
                    "3per": {
                        "singular": {
                            "m": "stan",
                            "f": "stana",
                            "n": "stano"
                        },
                        "plural": {
                            "virile": "stanli",
                            "nonvirile": "stany"
                        }
                    }
                },
                "present": false
            }
        },
        "topics": [
            "body",
            "medicine"
        ],
        "id": "pol-ver-001-stan"
    },
    {
        "lemma": "stawa",
        "tags": [
            "FREQ4",
            "abstract"
        ],
        "translations": {
            "ENG": [
                "to become[r]"
            ]
        },
        "aspect": "imperfective",
        "secondaryAspects": [
            "indeterminate",
            "frequentative"
        ],
        "otherShapes": {
            "imperfective determinate": [
                "sta"
            ],
            "perfective": [
                "stan"
            ]
        },
        "derivedTerms": [
            "dostawa impf dosta pf przedostawa impf przedosta pf",
            "wydostawa impf wydosta pf",
            "podostawa impf",
            "nastawa impf nasta pf",
            "obstawa impf obsta pf",
            "odstawa impf odsta pf",
            "ostawa impf osta pf zostawa impf zosta pf pozostawa impf pozosta pf",
            "postawa impf posta pf",
            "przestawa impf przesta pf poprzestawa impf poprzesta pf",
            "zaprzestawa impf zaprzesta pf",
            "przystawa impf przysta pf",
            "rozstawa impf rozsta pf",
            "ustawa impf usta pf",
            "wstawa impf wsta pf powstawa impf powsta pf",
            "wystawa impf wysta pf",
            "zastawa impf zasta pf",
            "stawa na drodze stan na drodze"
        ],
        "inflections": {
            "infinitive": "stawa",
            "verbalNoun": "stawanie",
            "activeAdjectival": "stajcy",
            "passiveAdjectival": false,
            "contemporaryAdverbial": "stajc",
            "anteriorAdverbial": false,
            "verbal": {
                "conditional": true,
                "future": true,
                "imperative": "stawaj",
                "past": {
                    "impersonal": {
                        "singular": {
                            "allSingularGenders": "stawano"
                        },
                        "plural": {
                            "allPluralGenders": "stawano"
                        }
                    },
                    "1per": {
                        "singular": {
                            "m": "stawaem",
                            "f": "stawaam"
                        },
                        "plural": {
                            "virile": "stawalimy",
                            "nonvirile": "stawaymy"
                        }
                    },
                    "2per": {
                        "singular": {
                            "m": "stawae",
                            "f": "stawaa"
                        },
                        "plural": {
                            "virile": "stawalicie",
                            "nonvirile": "stawaycie"
                        }
                    },
                    "3per": {
                        "singular": {
                            "m": "stawa",
                            "f": "stawaa",
                            "n": "stawao"
                        },
                        "plural": {
                            "virile": "stawali",
                            "nonvirile": "staway"
                        }
                    }
                },
                "present": {
                    "impersonal": {
                        "singular": {
                            "allSingularGenders": "staje si"
                        },
                        "plural": {
                            "allPluralGenders": "staje si"
                        }
                    },
                    "1per": {
                        "singular": {
                            "allSingularGenders": "staj"
                        },
                        "plural": {
                            "allPluralGenders": "stajemy"
                        }
                    },
                    "2per": {
                        "singular": {
                            "allSingularGenders": "stajesz"
                        },
                        "plural": {
                            "allPluralGenders": "stajecie"
                        }
                    },
                    "3per": {
                        "singular": {
                            "allSingularGenders": "staje"
                        },
                        "plural": {
                            "allPluralGenders": "staj"
                        }
                    }
                }
            }
        },
        "topics": [],
        "id": "pol-ver-002-stawa"
    },
    {
        "lemma": "sta",
        "allohomInfo": {
            "singleWordtype": true,
            "text": "abstract verb",
            "emoji": ""
        },
        "tags": [
            "FREQ4",
            "abstract"
        ],
        "translations": {
            "ENG": [
                "to become[r]"
            ]
        },
        "aspect": "perfective",
        "secondaryAspects": [],
        "otherShapes": {
            "imperfective": [
                "stawa si"
            ]
        },
        "derivedTerms": [
            "verbs derived from sta dostawa impf dosta pf przedostawa impf przedosta pf",
            "wydostawa impf wydosta pf",
            "podostawa impf",
            "nastawa impf nasta pf",
            "obstawa impf obsta pf",
            "odstawa impf odsta pf",
            "ostawa impf osta pf zostawa impf zosta pf pozostawa impf pozosta pf",
            "postawa impf posta pf",
            "przestawa impf przesta pf poprzestawa impf poprzesta pf",
            "zaprzestawa impf zaprzesta pf",
            "przystawa impf przysta pf",
            "rozstawa impf rozsta pf",
            "ustawa impf usta pf",
            "wstawa impf wsta pf powstawa impf powsta pf",
            "wystawa impf wysta pf",
            "zastawa impf zasta pf"
        ],
        "inflections": {
            "infinitive": "sta",
            "verbalNoun": "stanie",
            "activeAdjectival": false,
            "passiveAdjectival": false,
            "contemporaryAdverbial": false,
            "anteriorAdverbial": "stawszy",
            "verbal": {
                "conditional": true,
                "future": {
                    "impersonal": {
                        "singular": {
                            "allSingularGenders": "stanie si"
                        },
                        "plural": {
                            "allPluralGenders": "stanie si"
                        }
                    },
                    "1per": {
                        "singular": {
                            "allSingularGenders": "stan"
                        },
                        "plural": {
                            "allPluralGenders": "staniemy"
                        }
                    },
                    "2per": {
                        "singular": {
                            "allSingularGenders": "staniesz"
                        },
                        "plural": {
                            "allPluralGenders": "staniecie"
                        }
                    },
                    "3per": {
                        "singular": {
                            "allSingularGenders": "stanie"
                        },
                        "plural": {
                            "allPluralGenders": "stan"
                        }
                    }
                },
                "imperative": "sta",
                "past": {
                    "impersonal": {
                        "singular": {
                            "allSingularGenders": "stano"
                        },
                        "plural": {
                            "allPluralGenders": "stano"
                        }
                    },
                    "1per": {
                        "singular": {
                            "m": "staem",
                            "f": "staam"
                        },
                        "plural": {
                            "virile": "stalimy",
                            "nonvirile": "staymy"
                        }
                    },
                    "2per": {
                        "singular": {
                            "m": "stae",
                            "f": "staa"
                        },
                        "plural": {
                            "virile": "stalicie",
                            "nonvirile": "staycie"
                        }
                    },
                    "3per": {
                        "singular": {
                            "m": "sta",
                            "f": "staa",
                            "n": "stao"
                        },
                        "plural": {
                            "virile": "stali",
                            "nonvirile": "stay"
                        }
                    }
                },
                "present": false
            }
        },
        "topics": [],
        "id": "pol-ver-002-sta(become[r])"
    },
    {
        "lemma": "wsta",
        "tags": [
            "FREQ4",
            "movement"
        ],
        "translations": {
            "ENG": [
                "to get up[i]",
                "to stand up[i]"
            ]
        },
        "aspect": "perfective",
        "secondaryAspects": [],
        "otherShapes": {
            "imperfective": [
                "wstawa"
            ]
        },
        "derivedTerms": [],
        "inflections": {
            "infinitive": "wsta",
            "verbalNoun": "wstanie",
            "activeAdjectival": false,
            "passiveAdjectival": false,
            "contemporaryAdverbial": false,
            "anteriorAdverbial": "wstawszy",
            "verbal": {
                "conditional": true,
                "future": {
                    "impersonal": {
                        "singular": {
                            "allSingularGenders": "wstanie si"
                        },
                        "plural": {
                            "allPluralGenders": "wstanie si"
                        }
                    },
                    "1per": {
                        "singular": {
                            "allSingularGenders": "wstan"
                        },
                        "plural": {
                            "allPluralGenders": "wstaniemy"
                        }
                    },
                    "2per": {
                        "singular": {
                            "allSingularGenders": "wstaniesz"
                        },
                        "plural": {
                            "allPluralGenders": "wstaniecie"
                        }
                    },
                    "3per": {
                        "singular": {
                            "allSingularGenders": "wstanie"
                        },
                        "plural": {
                            "allPluralGenders": "wstan"
                        }
                    }
                },
                "imperative": "wsta",
                "past": {
                    "impersonal": {
                        "singular": {
                            "allSingularGenders": "wstano"
                        },
                        "plural": {
                            "allPluralGenders": "wstano"
                        }
                    },
                    "1per": {
                        "singular": {
                            "m": "wstaem",
                            "f": "wstaam"
                        },
                        "plural": {
                            "virile": "wstalimy",
                            "nonvirile": "wstaymy"
                        }
                    },
                    "2per": {
                        "singular": {
                            "m": "wstae",
                            "f": "wstaa"
                        },
                        "plural": {
                            "virile": "wstalicie",
                            "nonvirile": "wstaycie"
                        }
                    },
                    "3per": {
                        "singular": {
                            "m": "wsta",
                            "f": "wstaa",
                            "n": "wstao"
                        },
                        "plural": {
                            "virile": "wstali",
                            "nonvirile": "wstay"
                        }
                    }
                },
                "present": false
            }
        },
        "topics": [
            "body",
            "medicine"
        ],
        "id": "pol-ver-003-wsta"
    },
    {
        "lemma": "wstawa",
        "tags": [
            "FREQ4",
            "movement"
        ],
        "translations": {
            "ENG": [
                "to get up[i]",
                "to stand up[i]"
            ]
        },
        "aspect": "imperfective",
        "secondaryAspects": [],
        "otherShapes": {
            "perfective": [
                "wsta"
            ]
        },
        "derivedTerms": [],
        "inflections": {
            "infinitive": "wstawa",
            "verbalNoun": "wstawanie",
            "activeAdjectival": "wstajcy",
            "passiveAdjectival": false,
            "contemporaryAdverbial": "wstajc",
            "anteriorAdverbial": false,
            "verbal": {
                "conditional": true,
                "future": true,
                "imperative": "wstawaj",
                "past": {
                    "impersonal": {
                        "singular": {
                            "allSingularGenders": "wstawano"
                        },
                        "plural": {
                            "allPluralGenders": "wstawano"
                        }
                    },
                    "1per": {
                        "singular": {
                            "m": "wstawaem",
                            "f": "wstawaam"
                        },
                        "plural": {
                            "virile": "wstawalimy",
                            "nonvirile": "wstawaymy"
                        }
                    },
                    "2per": {
                        "singular": {
                            "m": "wstawae",
                            "f": "wstawaa"
                        },
                        "plural": {
                            "virile": "wstawalicie",
                            "nonvirile": "wstawaycie"
                        }
                    },
                    "3per": {
                        "singular": {
                            "m": "wstawa",
                            "f": "wstawaa",
                            "n": "wstawao"
                        },
                        "plural": {
                            "virile": "wstawali",
                            "nonvirile": "wstaway"
                        }
                    }
                },
                "present": {
                    "impersonal": {
                        "singular": {
                            "allSingularGenders": "wstaje si"
                        },
                        "plural": {
                            "allPluralGenders": "wstaje si"
                        }
                    },
                    "1per": {
                        "singular": {
                            "allSingularGenders": "wstaj"
                        },
                        "plural": {
                            "allPluralGenders": "wstajemy"
                        }
                    },
                    "2per": {
                        "singular": {
                            "allSingularGenders": "wstajesz"
                        },
                        "plural": {
                            "allPluralGenders": "wstajecie"
                        }
                    },
                    "3per": {
                        "singular": {
                            "allSingularGenders": "wstaje"
                        },
                        "plural": {
                            "allPluralGenders": "wstaj"
                        }
                    }
                }
            }
        },
        "topics": [
            "body",
            "medicine"
        ],
        "id": "pol-ver-003-wstawa"
    },
    {
        "lemma": "bra",
        "tags": [
            "FREQ2",
            "movement"
        ],
        "translations": {
            "ENG": [
                "to take"
            ]
        },
        "aspect": "imperfective",
        "secondaryAspects": [],
        "otherShapes": {
            "perfective": [
                "wzi"
            ]
        },
        "derivedTerms": [
            "words derived from bra bra na ambicj impf wzi na ambicj pf",
            "bra na ambit impf wzi na ambit pf",
            "bra udzia impf wzi udzia pf",
            "bra g贸r impf wzi g贸r pf",
            "bra pod uwag impf wzi pod uwag pf",
            "bra si w gar impf wzi si w gar pf",
            "bra nogi za pas impf wzi nogi za pas pf",
            "bra sprawy w swoje rce impf wzi sprawy w swoje rce pf",
            "bra na spytki impf wzi na spytki pf",
            "bra za dobr monet impf wzi za dobr monet pf",
            "dobiera impf dobra pf",
            "nabiera impf nabra pf",
            "obiera impf obra pf",
            "odbiera impf odebra pf",
            "pobiera impf pobra pf",
            "podbiera impf podebra pf",
            "przebiera impf przebra pf",
            "przybiera impf przybra pf",
            "rozbiera impf rozebra pf",
            "wybiera impf wybra pf",
            "wzbiera impf wezbra pf",
            "zabiera impf zabra pf",
            "zbiera impf zebra pf pozbiera impf",
            "( noun ) biorca"
        ],
        "inflections": {
            "infinitive": "bra",
            "verbalNoun": "branie",
            "activeAdjectival": "biorcy",
            "passiveAdjectival": "brany",
            "contemporaryAdverbial": "biorc",
            "anteriorAdverbial": false,
            "verbal": {
                "conditional": true,
                "future": true,
                "imperative": "bierz",
                "past": {
                    "1per": {
                        "singular": {
                            "m": "braem",
                            "f": "braam"
                        },
                        "plural": {
                            "virile": "bralimy",
                            "nonvirile": "braymy"
                        }
                    },
                    "2per": {
                        "singular": {
                            "m": "brae",
                            "f": "braa"
                        },
                        "plural": {
                            "virile": "bralicie",
                            "nonvirile": "braycie"
                        }
                    },
                    "3per": {
                        "singular": {
                            "m": "bra",
                            "f": "braa",
                            "n": "brao"
                        },
                        "plural": {
                            "virile": "brali",
                            "nonvirile": "bray"
                        }
                    }
                },
                "present": {
                    "impersonal": {
                        "singular": {
                            "allSingularGenders": "bierze si"
                        },
                        "plural": {
                            "allPluralGenders": "bierze si"
                        }
                    },
                    "1per": {
                        "singular": {
                            "allSingularGenders": "bior"
                        },
                        "plural": {
                            "allPluralGenders": "bierzemy"
                        }
                    },
                    "2per": {
                        "singular": {
                            "allSingularGenders": "bierzesz"
                        },
                        "plural": {
                            "allPluralGenders": "bierzecie"
                        }
                    },
                    "3per": {
                        "singular": {
                            "allSingularGenders": "bierze"
                        },
                        "plural": {
                            "allPluralGenders": "bior"
                        }
                    }
                }
            }
        },
        "topics": [
            "body",
            "medicine",
            "social glue"
        ],
        "id": "pol-ver-004-bra"
    },
    {
        "lemma": "wzi",
        "tags": [
            "FREQ2",
            "movement"
        ],
        "translations": {
            "ENG": [
                "to take"
            ]
        },
        "aspect": "perfective",
        "secondaryAspects": [],
        "otherShapes": {
            "imperfective": [
                "bra"
            ]
        },
        "derivedTerms": [
            "derived terms bra na ambicj impf wzi na ambicj pf",
            "bra na ambit impf wzi na ambit pf",
            "bra za dobr monet impf wzi za dobr monet pf",
            "powzi pf",
            "przedsibra impf przedsiwzi pf",
            "uwzina impf uwzi pf",
            "zawzina impf zawzi pf",
            "( noun ) wzitka",
            "verbs related to wzi ( old polish ) j dojmowa impf doj pf",
            "obejmowa impf obj pf",
            "odejmowa impf odj pf",
            "najmowa impf naj pf wynajmowa impf wynaj pf",
            "podejmowa impf podj pf",
            "pojmowa impf poj pf",
            "przejmowa impf przej pf",
            "przyjmowa impf przyj pf",
            "ujmowa impf uj pf",
            "zajmowa impf zaj pf",
            "zdejmowa impf zdj pf"
        ],
        "inflections": {
            "infinitive": "wzi",
            "verbalNoun": "wzicie",
            "activeAdjectival": false,
            "passiveAdjectival": "wzity",
            "contemporaryAdverbial": false,
            "anteriorAdverbial": "wziwszy",
            "verbal": {
                "conditional": true,
                "future": {
                    "impersonal": {
                        "singular": {
                            "allSingularGenders": "we藕mie si"
                        },
                        "plural": {
                            "allPluralGenders": "we藕mie si"
                        }
                    },
                    "1per": {
                        "singular": {
                            "allSingularGenders": "wezm"
                        },
                        "plural": {
                            "allPluralGenders": "we藕miemy"
                        }
                    },
                    "2per": {
                        "singular": {
                            "allSingularGenders": "we藕miesz"
                        },
                        "plural": {
                            "allPluralGenders": "we藕miecie"
                        }
                    },
                    "3per": {
                        "singular": {
                            "allSingularGenders": "we藕mie"
                        },
                        "plural": {
                            "allPluralGenders": "wezm"
                        }
                    }
                },
                "imperative": "we藕",
                "past": {
                    "impersonal": {
                        "singular": {
                            "allSingularGenders": "wzito"
                        },
                        "plural": {
                            "allPluralGenders": "wzito"
                        }
                    },
                    "1per": {
                        "singular": {
                            "m": "wziem",
                            "f": "wziam"
                        },
                        "plural": {
                            "virile": "wzilimy",
                            "nonvirile": "wziymy"
                        }
                    },
                    "2per": {
                        "singular": {
                            "m": "wzie",
                            "f": "wzia"
                        },
                        "plural": {
                            "virile": "wzilicie",
                            "nonvirile": "wziycie"
                        }
                    },
                    "3per": {
                        "singular": {
                            "m": "wzi",
                            "f": "wzia",
                            "n": "wzio"
                        },
                        "plural": {
                            "virile": "wzili",
                            "nonvirile": "wziy"
                        }
                    }
                },
                "present": false
            }
        },
        "topics": [
            "body",
            "medicine",
            "social glue"
        ],
        "id": "pol-ver-004-wzi"
    },
    {
        "lemma": "biega",
        "tags": [
            "FREQ3"
        ],
        "translations": {
            "ENG": [
                "to run[i]",
                "to jog[i]"
            ]
        },
        "aspect": "imperfective",
        "secondaryAspects": [
            "indeterminate"
        ],
        "otherShapes": {
            "imperfective determinate": [
                "biec"
            ],
            "perfective": [
                "pobiec"
            ]
        },
        "derivedTerms": [
            "verbs derived from biec dobiega impf dobiec pf dobiegn pf",
            "nabiega impf nabiec pf nabiegn pf",
            "nadbiega impf nadbiec pf nadbiegn pf",
            "obiega impf obiec pf obiegn pf",
            "odbiega impf odbiec pf odbiegn pf",
            "pobiega impf pobiec pf pobiegn pf zapobiega impf zapobiec pf zapobiegn pf",
            "podbiega impf podbiec pf podbiegn pf",
            "przebiega impf przebiec pf przebiegn pf",
            "przybiega impf przybiec pf przybiegn pf",
            "rozbiega impf rozbiec pf",
            "ubiega impf ubiec pf ubiegn pf",
            "wbiega impf wbiec pf wbiegn pf",
            "wybiega impf wybiec pf wybiegn pf",
            "zabiega impf zabiec pf zabiegn pf",
            "zbiega impf zbiec pf zbiegn pf",
            "( noun ) bieganina",
            "( verbs ) biegn bie偶e",
            "( nouns ) bieg biegacz biegun",
            "( adjective ) biegy"
        ],
        "inflections": {
            "infinitive": "biega",
            "verbalNoun": "bieganie",
            "activeAdjectival": "biegajcy",
            "passiveAdjectival": false,
            "contemporaryAdverbial": "biegajc",
            "anteriorAdverbial": false,
            "verbal": {
                "conditional": true,
                "future": true,
                "imperative": "biegaj",
                "past": {
                    "impersonal": {
                        "singular": {
                            "allSingularGenders": "biegano"
                        },
                        "plural": {
                            "allPluralGenders": "biegano"
                        }
                    },
                    "1per": {
                        "singular": {
                            "m": "biegaem",
                            "f": "biegaam"
                        },
                        "plural": {
                            "virile": "biegalimy",
                            "nonvirile": "biegaymy"
                        }
                    },
                    "2per": {
                        "singular": {
                            "m": "biegae",
                            "f": "biegaa"
                        },
                        "plural": {
                            "virile": "biegalicie",
                            "nonvirile": "biegaycie"
                        }
                    },
                    "3per": {
                        "singular": {
                            "m": "biega",
                            "f": "biegaa",
                            "n": "biegao"
                        },
                        "plural": {
                            "virile": "biegali",
                            "nonvirile": "biegay"
                        }
                    }
                },
                "present": {
                    "impersonal": {
                        "singular": {
                            "allSingularGenders": "biega si"
                        },
                        "plural": {
                            "allPluralGenders": "biega si"
                        }
                    },
                    "1per": {
                        "singular": {
                            "allSingularGenders": "biegam"
                        },
                        "plural": {
                            "allPluralGenders": "biegamy"
                        }
                    },
                    "2per": {
                        "singular": {
                            "allSingularGenders": "biegasz"
                        },
                        "plural": {
                            "allPluralGenders": "biegacie"
                        }
                    },
                    "3per": {
                        "singular": {
                            "allSingularGenders": "biega"
                        },
                        "plural": {
                            "allPluralGenders": "biegaj"
                        }
                    }
                }
            }
        },
        "topics": [
            "body",
            "medicine",
            "sport"
        ],
        "id": "pol-ver-005-biega"
    },
    {
        "lemma": "pobiec",
        "tags": [
            "FREQ3",
            "movement"
        ],
        "translations": {
            "ENG": [
                "to run[i]"
            ]
        },
        "aspect": "perfective",
        "secondaryAspects": [],
        "otherShapes": {},
        "derivedTerms": [],
        "inflections": {
            "infinitive": "pobiec",
            "verbalNoun": "pobiegnicie",
            "activeAdjectival": false,
            "passiveAdjectival": false,
            "contemporaryAdverbial": false,
            "anteriorAdverbial": "pobiegszy",
            "verbal": {
                "conditional": true,
                "future": {
                    "impersonal": {
                        "singular": {
                            "allSingularGenders": "pobiegnie si"
                        },
                        "plural": {
                            "allPluralGenders": "pobiegnie si"
                        }
                    },
                    "1per": {
                        "singular": {
                            "allSingularGenders": "pobiegn"
                        },
                        "plural": {
                            "allPluralGenders": "pobiegniemy"
                        }
                    },
                    "2per": {
                        "singular": {
                            "allSingularGenders": "pobiegniesz"
                        },
                        "plural": {
                            "allPluralGenders": "pobiegniecie"
                        }
                    },
                    "3per": {
                        "singular": {
                            "allSingularGenders": "pobiegnie"
                        },
                        "plural": {
                            "allPluralGenders": "pobiegn"
                        }
                    }
                },
                "imperative": "pobiegnij",
                "past": {
                    "impersonal": {
                        "singular": {
                            "allSingularGenders": "pobiegnito"
                        },
                        "plural": {
                            "allPluralGenders": "pobiegnito"
                        }
                    },
                    "1per": {
                        "singular": {
                            "m": "pobiegem",
                            "f": "pobiegam"
                        },
                        "plural": {
                            "virile": "pobieglimy",
                            "nonvirile": "pobiegymy"
                        }
                    },
                    "2per": {
                        "singular": {
                            "m": "pobiege",
                            "f": "pobiega"
                        },
                        "plural": {
                            "virile": "pobieglicie",
                            "nonvirile": "pobiegycie"
                        }
                    },
                    "3per": {
                        "singular": {
                            "m": "pobieg",
                            "f": "pobiega",
                            "n": "pobiego"
                        },
                        "plural": {
                            "virile": "pobiegli",
                            "nonvirile": "pobiegy"
                        }
                    }
                },
                "present": false
            }
        },
        "topics": [
            "body",
            "medicine",
            "sport"
        ],
        "id": "pol-ver-005-pobiec"
    },
    {
        "lemma": "biec",
        "tags": [
            "FREQ3",
            "movement"
        ],
        "translations": {
            "ENG": [
                "to run[i]"
            ]
        },
        "aspect": "imperfective",
        "secondaryAspects": [
            "determinate"
        ],
        "otherShapes": {
            "perfective": [
                "pobiec"
            ],
            "indeterminate": [
                "biega"
            ]
        },
        "derivedTerms": [
            "dobiega impf dobiec pf dobiegn pf",
            "nabiega impf nabiec pf nabiegn pf",
            "nadbiega impf nadbiec pf nadbiegn pf",
            "obiega impf obiec pf obiegn pf",
            "odbiega impf odbiec pf odbiegn pf",
            "pobiega impf pobiec pf pobiegn pf zapobiega impf zapobiec pf zapobiegn pf",
            "podbiega impf podbiec pf podbiegn pf",
            "przebiega impf przebiec pf przebiegn pf",
            "przybiega impf przybiec pf przybiegn pf",
            "rozbiega impf rozbiec pf",
            "ubiega impf ubiec pf ubiegn pf",
            "wbiega impf wbiec pf wbiegn pf",
            "wybiega impf wybiec pf wybiegn pf",
            "zabiega impf zabiec pf zabiegn pf",
            "zbiega impf zbiec pf zbiegn pf",
            "( verbs ) biegn bie偶e",
            "( nouns ) bieg biegacz biegun",
            "( adjective ) biegy"
        ],
        "inflections": {
            "infinitive": "biec biegn",
            "activeAdjectival": "biegncy",
            "passiveAdjectival": false,
            "contemporaryAdverbial": "biegnc",
            "anteriorAdverbial": false,
            "verbal": {
                "conditional": true,
                "future": true,
                "imperative": "biegnij",
                "past": {
                    "1per": {
                        "singular": {
                            "m": "biegem",
                            "f": "biegam"
                        },
                        "plural": {
                            "virile": "bieglimy",
                            "nonvirile": "biegymy"
                        }
                    },
                    "2per": {
                        "singular": {
                            "m": "biege",
                            "f": "biega"
                        },
                        "plural": {
                            "virile": "bieglicie",
                            "nonvirile": "biegycie"
                        }
                    },
                    "3per": {
                        "singular": {
                            "m": "bieg",
                            "f": "biega",
                            "n": "biego"
                        },
                        "plural": {
                            "virile": "biegli",
                            "nonvirile": "biegy"
                        }
                    }
                },
                "present": {
                    "impersonal": {
                        "singular": {
                            "allSingularGenders": "biegnie si"
                        },
                        "plural": {
                            "allPluralGenders": "biegnie si"
                        }
                    },
                    "1per": {
                        "singular": {
                            "allSingularGenders": "biegn"
                        },
                        "plural": {
                            "allPluralGenders": "biegniemy"
                        }
                    },
                    "2per": {
                        "singular": {
                            "allSingularGenders": "biegniesz"
                        },
                        "plural": {
                            "allPluralGenders": "biegniecie"
                        }
                    },
                    "3per": {
                        "singular": {
                            "allSingularGenders": "biegnie"
                        },
                        "plural": {
                            "allPluralGenders": "biegn"
                        }
                    }
                }
            }
        },
        "topics": [
            "body",
            "medicine",
            "sport"
        ],
        "id": "pol-ver-005-biec"
    },
    {
        "lemma": "posiedzie",
        "tags": [
            "FREQ2"
        ],
        "translations": {
            "ENG": [
                "to sit for a while[i]"
            ]
        },
        "aspect": "perfective",
        "secondaryAspects": [],
        "otherShapes": {},
        "derivedTerms": [],
        "inflections": {
            "infinitive": "posiedzie",
            "verbalNoun": "posiedzenie",
            "activeAdjectival": false,
            "passiveAdjectival": false,
            "contemporaryAdverbial": false,
            "anteriorAdverbial": "posiedziawszy",
            "verbal": {
                "conditional": true,
                "future": {
                    "impersonal": {
                        "singular": {
                            "allSingularGenders": "posiedzi si"
                        },
                        "plural": {
                            "allPluralGenders": "posiedzi si"
                        }
                    },
                    "1per": {
                        "singular": {
                            "allSingularGenders": "posiedz"
                        },
                        "plural": {
                            "allPluralGenders": "posiedzimy"
                        }
                    },
                    "2per": {
                        "singular": {
                            "allSingularGenders": "posiedzisz"
                        },
                        "plural": {
                            "allPluralGenders": "posiedzicie"
                        }
                    },
                    "3per": {
                        "singular": {
                            "allSingularGenders": "posiedzi"
                        },
                        "plural": {
                            "allPluralGenders": "posiedz"
                        }
                    }
                },
                "imperative": "posied藕",
                "past": {
                    "impersonal": {
                        "singular": {
                            "allSingularGenders": "posiedziano"
                        },
                        "plural": {
                            "allPluralGenders": "posiedziano"
                        }
                    },
                    "1per": {
                        "singular": {
                            "m": "posiedziaem",
                            "f": "posiedziaam"
                        },
                        "plural": {
                            "virile": "posiedzielimy",
                            "nonvirile": "posiedziaymy"
                        }
                    },
                    "2per": {
                        "singular": {
                            "m": "posiedziae",
                            "f": "posiedziaa"
                        },
                        "plural": {
                            "virile": "posiedzielicie",
                            "nonvirile": "posiedziaycie"
                        }
                    },
                    "3per": {
                        "singular": {
                            "m": "posiedzia",
                            "f": "posiedziaa",
                            "n": "posiedziao"
                        },
                        "plural": {
                            "virile": "posiedzieli",
                            "nonvirile": "posiedziay"
                        }
                    }
                },
                "present": false
            }
        },
        "topics": [
            "body",
            "medicine",
            "school"
        ],
        "id": "pol-ver-006-posiedzie"
    },
    {
        "lemma": "si",
        "tags": [
            "FREQ2"
        ],
        "translations": {
            "ENG": [
                "to sit down[i]",
                "to sit[i]"
            ]
        },
        "aspect": "perfective",
        "secondaryAspects": [],
        "otherShapes": {
            "imperfective": [
                "siada"
            ]
        },
        "derivedTerms": [
            "dosiada impf dosi pf",
            "nasiada impf nasi pf",
            "osiada impf osi pf",
            "obsiada impf obsi pf",
            "posiada impf posi pf",
            "przesiada impf przesi pf",
            "podsiada impf podsi pf",
            "przysiada impf przysi pf",
            "rozsiada impf rozsi pf",
            "wsiada impf wsi pf",
            "wysiada impf wysi pf",
            "zsiada impf zsi pf",
            "zasiada impf zasi pf",
            "( verbs ) sadza sadzi siedzie",
            "( nouns ) sad siedziba siodo"
        ],
        "inflections": {
            "infinitive": "si",
            "activeAdjectival": false,
            "passiveAdjectival": false,
            "contemporaryAdverbial": false,
            "anteriorAdverbial": "siadszy",
            "verbal": {
                "conditional": true,
                "future": {
                    "impersonal": {
                        "singular": {
                            "allSingularGenders": "sidzie si"
                        },
                        "plural": {
                            "allPluralGenders": "sidzie si"
                        }
                    },
                    "1per": {
                        "singular": {
                            "allSingularGenders": "sid"
                        },
                        "plural": {
                            "allPluralGenders": "sidziemy"
                        }
                    },
                    "2per": {
                        "singular": {
                            "allSingularGenders": "sidziesz"
                        },
                        "plural": {
                            "allPluralGenders": "sidziecie"
                        }
                    },
                    "3per": {
                        "singular": {
                            "allSingularGenders": "sidzie"
                        },
                        "plural": {
                            "allPluralGenders": "sid"
                        }
                    }
                },
                "imperative": "sid藕",
                "past": {
                    "1per": {
                        "singular": {
                            "m": "siadem",
                            "f": "siadam"
                        },
                        "plural": {
                            "virile": "siedlimy",
                            "nonvirile": "siadymy"
                        }
                    },
                    "2per": {
                        "singular": {
                            "m": "siade",
                            "f": "siada"
                        },
                        "plural": {
                            "virile": "siedlicie",
                            "nonvirile": "siadycie"
                        }
                    },
                    "3per": {
                        "singular": {
                            "m": "siad",
                            "f": "siada",
                            "n": "siado"
                        },
                        "plural": {
                            "virile": "siedli",
                            "nonvirile": "siady"
                        }
                    }
                },
                "present": false
            }
        },
        "topics": [
            "body",
            "medicine",
            "school"
        ],
        "id": "pol-ver-007-si"
    },
    {
        "lemma": "siedzie",
        "tags": [
            "FREQ2"
        ],
        "translations": {
            "ENG": [
                "to sit[i]"
            ]
        },
        "aspect": "imperfective",
        "secondaryAspects": [],
        "otherShapes": {
            "perfective": [
                "posiedzie"
            ]
        },
        "derivedTerms": [
            "dosiadywa impf dosiedzie pf",
            "nasiedzie pf",
            "odsiadywa impf odsiedzie pf",
            "posiadywa impf posiedzie pf",
            "przesiedzie pf",
            "podsiadywa impf podsiedzie pf",
            "przysiadywa impf przysiedzie pf przysi pf",
            "usiedzie pf",
            "wysiadywa impf wysiedzie pf",
            "( nouns ) posiedzenie n siedzenie n siedzisko n zasiedzenie n",
            "( verbs ) sadza (  to seat  ) sadzi (  to plant  ) si (  to sit down  ) usi",
            "( nouns ) siedziba f siodo n ssiad m pl"
        ],
        "inflections": {
            "infinitive": "siedzie",
            "verbalNoun": "siedzenie",
            "activeAdjectival": "siedzcy",
            "passiveAdjectival": false,
            "contemporaryAdverbial": "siedzc",
            "anteriorAdverbial": false,
            "verbal": {
                "conditional": true,
                "future": true,
                "imperative": "sied藕",
                "past": {
                    "impersonal": {
                        "singular": {
                            "allSingularGenders": "siedziano"
                        },
                        "plural": {
                            "allPluralGenders": "siedziano"
                        }
                    },
                    "1per": {
                        "singular": {
                            "m": "siedziaem",
                            "f": "siedziaam"
                        },
                        "plural": {
                            "virile": "siedzielimy",
                            "nonvirile": "siedziaymy"
                        }
                    },
                    "2per": {
                        "singular": {
                            "m": "siedziae",
                            "f": "siedziaa"
                        },
                        "plural": {
                            "virile": "siedzielicie",
                            "nonvirile": "siedziaycie"
                        }
                    },
                    "3per": {
                        "singular": {
                            "m": "siedzia",
                            "f": "siedziaa",
                            "n": "siedziao"
                        },
                        "plural": {
                            "virile": "siedzieli",
                            "nonvirile": "siedziay"
                        }
                    }
                },
                "present": {
                    "impersonal": {
                        "singular": {
                            "allSingularGenders": "siedzi si"
                        },
                        "plural": {
                            "allPluralGenders": "siedzi si"
                        }
                    },
                    "1per": {
                        "singular": {
                            "allSingularGenders": "siedz"
                        },
                        "plural": {
                            "allPluralGenders": "siedzimy"
                        }
                    },
                    "2per": {
                        "singular": {
                            "allSingularGenders": "siedzisz"
                        },
                        "plural": {
                            "allPluralGenders": "siedzicie"
                        }
                    },
                    "3per": {
                        "singular": {
                            "allSingularGenders": "siedzi"
                        },
                        "plural": {
                            "allPluralGenders": "siedz"
                        }
                    }
                }
            }
        },
        "topics": [
            "body",
            "medicine",
            "school"
        ],
        "id": "pol-ver-008-siedzie"
    },
    {
        "lemma": "siada",
        "tags": [
            "FREQ2"
        ],
        "translations": {
            "ENG": [
                "to sit down[i]",
                "to sit[i]"
            ]
        },
        "aspect": "imperfective",
        "secondaryAspects": [
            "the latter is more modern"
        ],
        "otherShapes": {
            "perfective": [
                "si"
            ],
            "or": [
                "usi",
                ");"
            ]
        },
        "derivedTerms": [
            "verbs derived from si dosiada impf dosi pf",
            "nasiada impf nasi pf",
            "osiada impf osi pf",
            "obsiada impf obsi pf",
            "posiada impf posi pf",
            "przesiada impf przesi pf",
            "podsiada impf podsi pf",
            "przysiada impf przysi pf",
            "rozsiada impf rozsi pf",
            "wsiada impf wsi pf",
            "wysiada impf wysi pf",
            "zsiada impf zsi pf",
            "zasiada impf zasi pf",
            "( verbs ) sadza sadzi siedzie",
            "( nouns ) sad siedziba siodo"
        ],
        "inflections": {
            "infinitive": "siada",
            "verbalNoun": "siadanie",
            "activeAdjectival": "siadajcy",
            "passiveAdjectival": false,
            "contemporaryAdverbial": "siadajc",
            "anteriorAdverbial": false,
            "verbal": {
                "conditional": true,
                "future": true,
                "imperative": "siadaj",
                "past": {
                    "impersonal": {
                        "singular": {
                            "allSingularGenders": "siadano"
                        },
                        "plural": {
                            "allPluralGenders": "siadano"
                        }
                    },
                    "1per": {
                        "singular": {
                            "m": "siadaem",
                            "f": "siadaam"
                        },
                        "plural": {
                            "virile": "siadalimy",
                            "nonvirile": "siadaymy"
                        }
                    },
                    "2per": {
                        "singular": {
                            "m": "siadae",
                            "f": "siadaa"
                        },
                        "plural": {
                            "virile": "siadalicie",
                            "nonvirile": "siadaycie"
                        }
                    },
                    "3per": {
                        "singular": {
                            "m": "siada",
                            "f": "siadaa",
                            "n": "siadao"
                        },
                        "plural": {
                            "virile": "siadali",
                            "nonvirile": "siaday"
                        }
                    }
                },
                "present": {
                    "impersonal": {
                        "singular": {
                            "allSingularGenders": "siada si"
                        },
                        "plural": {
                            "allPluralGenders": "siada si"
                        }
                    },
                    "1per": {
                        "singular": {
                            "allSingularGenders": "siadam"
                        },
                        "plural": {
                            "allPluralGenders": "siadamy"
                        }
                    },
                    "2per": {
                        "singular": {
                            "allSingularGenders": "siadasz"
                        },
                        "plural": {
                            "allPluralGenders": "siadacie"
                        }
                    },
                    "3per": {
                        "singular": {
                            "allSingularGenders": "siada"
                        },
                        "plural": {
                            "allPluralGenders": "siadaj"
                        }
                    }
                }
            }
        },
        "topics": [
            "body",
            "medicine",
            "school"
        ],
        "id": "pol-ver-007-siada"
    },
    {
        "lemma": "usi",
        "tags": [
            "FREQ2"
        ],
        "translations": {
            "ENG": [
                "to sit down[i]"
            ]
        },
        "aspect": "perfective",
        "secondaryAspects": [],
        "otherShapes": {
            "imperfective": [
                "siada"
            ]
        },
        "derivedTerms": [
            "( verbs ) sadza sadzi siedzie",
            "( nouns ) siedzenie siedziba siedzisko siodo"
        ],
        "inflections": {
            "infinitive": "usi",
            "activeAdjectival": false,
            "passiveAdjectival": false,
            "contemporaryAdverbial": false,
            "anteriorAdverbial": "usiadszy",
            "verbal": {
                "conditional": true,
                "future": {
                    "impersonal": {
                        "singular": {
                            "allSingularGenders": "usidzie si"
                        },
                        "plural": {
                            "allPluralGenders": "usidzie si"
                        }
                    },
                    "1per": {
                        "singular": {
                            "allSingularGenders": "usid"
                        },
                        "plural": {
                            "allPluralGenders": "usidziemy"
                        }
                    },
                    "2per": {
                        "singular": {
                            "allSingularGenders": "usidziesz"
                        },
                        "plural": {
                            "allPluralGenders": "usidziecie"
                        }
                    },
                    "3per": {
                        "singular": {
                            "allSingularGenders": "usidzie"
                        },
                        "plural": {
                            "allPluralGenders": "usid"
                        }
                    }
                },
                "imperative": "usid藕",
                "past": {
                    "1per": {
                        "singular": {
                            "m": "usiadem",
                            "f": "usiadam"
                        },
                        "plural": {
                            "virile": "usiedlimy",
                            "nonvirile": "usiadymy"
                        }
                    },
                    "2per": {
                        "singular": {
                            "m": "usiade",
                            "f": "usiada"
                        },
                        "plural": {
                            "virile": "usiedlicie",
                            "nonvirile": "usiadycie"
                        }
                    },
                    "3per": {
                        "singular": {
                            "m": "usiad",
                            "f": "usiada",
                            "n": "usiado"
                        },
                        "plural": {
                            "virile": "usiedli",
                            "nonvirile": "usiady"
                        }
                    }
                },
                "present": false
            }
        },
        "topics": [
            "body",
            "medicine",
            "school"
        ],
        "id": "pol-ver-007-usi"
    },
    {
        "lemma": "upada",
        "tags": [
            "FREQ4",
            "movement"
        ],
        "translations": {
            "ENG": [
                "to fall down[i]",
                "to fall[i]",
                "to drop[i]"
            ]
        },
        "aspect": "imperfective",
        "secondaryAspects": [],
        "otherShapes": {
            "perfective": [
                "upa"
            ]
        },
        "derivedTerms": [
            "upadek",
            "upado",
            "upady"
        ],
        "inflections": {
            "infinitive": "upada",
            "verbalNoun": "upadanie",
            "activeAdjectival": "upadajcy",
            "passiveAdjectival": false,
            "contemporaryAdverbial": "upadajc",
            "anteriorAdverbial": false,
            "verbal": {
                "conditional": true,
                "future": true,
                "imperative": "upadaj",
                "past": {
                    "impersonal": {
                        "singular": {
                            "allSingularGenders": "upadano"
                        },
                        "plural": {
                            "allPluralGenders": "upadano"
                        }
                    },
                    "1per": {
                        "singular": {
                            "m": "upadaem",
                            "f": "upadaam"
                        },
                        "plural": {
                            "virile": "upadalimy",
                            "nonvirile": "upadaymy"
                        }
                    },
                    "2per": {
                        "singular": {
                            "m": "upadae",
                            "f": "upadaa"
                        },
                        "plural": {
                            "virile": "upadalicie",
                            "nonvirile": "upadaycie"
                        }
                    },
                    "3per": {
                        "singular": {
                            "m": "upada",
                            "f": "upadaa",
                            "n": "upadao"
                        },
                        "plural": {
                            "virile": "upadali",
                            "nonvirile": "upaday"
                        }
                    }
                },
                "present": {
                    "impersonal": {
                        "singular": {
                            "allSingularGenders": "upada si"
                        },
                        "plural": {
                            "allPluralGenders": "upada si"
                        }
                    },
                    "1per": {
                        "singular": {
                            "allSingularGenders": "upadam"
                        },
                        "plural": {
                            "allPluralGenders": "upadamy"
                        }
                    },
                    "2per": {
                        "singular": {
                            "allSingularGenders": "upadasz"
                        },
                        "plural": {
                            "allPluralGenders": "upadacie"
                        }
                    },
                    "3per": {
                        "singular": {
                            "allSingularGenders": "upada"
                        },
                        "plural": {
                            "allPluralGenders": "upadaj"
                        }
                    }
                }
            }
        },
        "topics": [
            "body",
            "medicine"
        ],
        "id": "pol-ver-009-upada"
    },
    {
        "lemma": "upa",
        "tags": [
            "FREQ4",
            "movement"
        ],
        "translations": {
            "ENG": [
                "to fall down[i]",
                "to fall[i]",
                "to drop[i]"
            ]
        },
        "aspect": "perfective",
        "secondaryAspects": [],
        "otherShapes": {
            "imperfective": [
                "upada"
            ]
        },
        "derivedTerms": [],
        "inflections": {
            "infinitive": "upa",
            "verbalNoun": "upasienie",
            "activeAdjectival": false,
            "passiveAdjectival": "upasiony",
            "contemporaryAdverbial": false,
            "anteriorAdverbial": "upasszy",
            "verbal": {
                "conditional": true,
                "future": {
                    "impersonal": {
                        "singular": {
                            "allSingularGenders": "upasie si"
                        },
                        "plural": {
                            "allPluralGenders": "upasie si"
                        }
                    },
                    "1per": {
                        "singular": {
                            "allSingularGenders": "upas"
                        },
                        "plural": {
                            "allPluralGenders": "upasiemy"
                        }
                    },
                    "2per": {
                        "singular": {
                            "allSingularGenders": "upasiesz"
                        },
                        "plural": {
                            "allPluralGenders": "upasiecie"
                        }
                    },
                    "3per": {
                        "singular": {
                            "allSingularGenders": "upasie"
                        },
                        "plural": {
                            "allPluralGenders": "upas"
                        }
                    }
                },
                "imperative": "upa",
                "past": {
                    "impersonal": {
                        "singular": {
                            "allSingularGenders": "upasiono"
                        },
                        "plural": {
                            "allPluralGenders": "upasiono"
                        }
                    },
                    "1per": {
                        "singular": {
                            "m": "upasem",
                            "f": "upasam"
                        },
                        "plural": {
                            "virile": "upalimy",
                            "nonvirile": "upasymy"
                        }
                    },
                    "2per": {
                        "singular": {
                            "m": "upase",
                            "f": "upasa"
                        },
                        "plural": {
                            "virile": "upalicie",
                            "nonvirile": "upasycie"
                        }
                    },
                    "3per": {
                        "singular": {
                            "m": "upas",
                            "f": "upasa",
                            "n": "upaso"
                        },
                        "plural": {
                            "virile": "upali",
                            "nonvirile": "upasy"
                        }
                    }
                },
                "present": false
            }
        },
        "topics": [
            "body",
            "medicine"
        ],
        "id": "pol-ver-009-upa"
    },
    {
        "lemma": "przygotowa",
        "tags": [
            "FREQ4"
        ],
        "translations": {
            "ENG": [
                "to prepare"
            ]
        },
        "aspect": "perfective",
        "secondaryAspects": [],
        "otherShapes": {
            "imperfective": [
                "przygotowywa"
            ]
        },
        "derivedTerms": [],
        "inflections": {
            "infinitive": "przygotowa",
            "verbalNoun": "przygotowanie",
            "activeAdjectival": false,
            "passiveAdjectival": "przygotowany",
            "contemporaryAdverbial": false,
            "anteriorAdverbial": "przygotowawszy",
            "verbal": {
                "conditional": true,
                "future": {
                    "impersonal": {
                        "singular": {
                            "allSingularGenders": "przygotuje si"
                        },
                        "plural": {
                            "allPluralGenders": "przygotuje si"
                        }
                    },
                    "1per": {
                        "singular": {
                            "allSingularGenders": "przygotuj"
                        },
                        "plural": {
                            "allPluralGenders": "przygotujemy"
                        }
                    },
                    "2per": {
                        "singular": {
                            "allSingularGenders": "przygotujesz"
                        },
                        "plural": {
                            "allPluralGenders": "przygotujecie"
                        }
                    },
                    "3per": {
                        "singular": {
                            "allSingularGenders": "przygotuje"
                        },
                        "plural": {
                            "allPluralGenders": "przygotuj"
                        }
                    }
                },
                "imperative": "przygotuj",
                "past": {
                    "impersonal": {
                        "singular": {
                            "allSingularGenders": "przygotowano"
                        },
                        "plural": {
                            "allPluralGenders": "przygotowano"
                        }
                    },
                    "1per": {
                        "singular": {
                            "m": "przygotowaem",
                            "f": "przygotowaam"
                        },
                        "plural": {
                            "virile": "przygotowalimy",
                            "nonvirile": "przygotowaymy"
                        }
                    },
                    "2per": {
                        "singular": {
                            "m": "przygotowae",
                            "f": "przygotowaa"
                        },
                        "plural": {
                            "virile": "przygotowalicie",
                            "nonvirile": "przygotowaycie"
                        }
                    },
                    "3per": {
                        "singular": {
                            "m": "przygotowa",
                            "f": "przygotowaa",
                            "n": "przygotowao"
                        },
                        "plural": {
                            "virile": "przygotowali",
                            "nonvirile": "przygotoway"
                        }
                    }
                },
                "present": false
            }
        },
        "topics": [
            "cooking",
            "planning"
        ],
        "id": "pol-ver-010-przygotowa"
    },
    {
        "lemma": "przygotowywa",
        "tags": [
            "FREQ4"
        ],
        "translations": {
            "ENG": [
                "to prepare"
            ]
        },
        "aspect": "imperfective",
        "secondaryAspects": [],
        "otherShapes": {
            "perfective": [
                "przygotowa"
            ]
        },
        "derivedTerms": [],
        "inflections": {
            "infinitive": "przygotowywa",
            "verbalNoun": "przygotowywanie",
            "activeAdjectival": "przygotowujcy",
            "passiveAdjectival": "przygotowywany",
            "contemporaryAdverbial": "przygotowujc",
            "anteriorAdverbial": false,
            "verbal": {
                "conditional": true,
                "future": true,
                "imperative": "przygotowuj",
                "past": {
                    "impersonal": {
                        "singular": {
                            "allSingularGenders": "przygotowywano"
                        },
                        "plural": {
                            "allPluralGenders": "przygotowywano"
                        }
                    },
                    "1per": {
                        "singular": {
                            "m": "przygotowywaem",
                            "f": "przygotowywaam"
                        },
                        "plural": {
                            "virile": "przygotowywalimy",
                            "nonvirile": "przygotowywaymy"
                        }
                    },
                    "2per": {
                        "singular": {
                            "m": "przygotowywae",
                            "f": "przygotowywaa"
                        },
                        "plural": {
                            "virile": "przygotowywalicie",
                            "nonvirile": "przygotowywaycie"
                        }
                    },
                    "3per": {
                        "singular": {
                            "m": "przygotowywa",
                            "f": "przygotowywaa",
                            "n": "przygotowywao"
                        },
                        "plural": {
                            "virile": "przygotowywali",
                            "nonvirile": "przygotowyway"
                        }
                    }
                },
                "present": {
                    "impersonal": {
                        "singular": {
                            "allSingularGenders": "przygotowuje si"
                        },
                        "plural": {
                            "allPluralGenders": "przygotowuje si"
                        }
                    },
                    "1per": {
                        "singular": {
                            "allSingularGenders": "przygotowuj"
                        },
                        "plural": {
                            "allPluralGenders": "przygotowujemy"
                        }
                    },
                    "2per": {
                        "singular": {
                            "allSingularGenders": "przygotowujesz"
                        },
                        "plural": {
                            "allPluralGenders": "przygotowujecie"
                        }
                    },
                    "3per": {
                        "singular": {
                            "allSingularGenders": "przygotowuje"
                        },
                        "plural": {
                            "allPluralGenders": "przygotowuj"
                        }
                    }
                }
            }
        },
        "topics": [
            "cooking",
            "planning"
        ],
        "id": "pol-ver-010-przygotowywa"
    },
    {
        "lemma": "poo偶y",
        "tags": [
            "FREQ3",
            "abstract",
            "movement"
        ],
        "translations": {
            "ENG": [
                "to put",
                "to lay",
                "to lie down[r]"
            ]
        },
        "aspect": "perfective",
        "secondaryAspects": [],
        "otherShapes": {
            "imperfective": [
                "ka"
            ]
        },
        "derivedTerms": [
            "verbs related to poo偶y dokada impf doo偶y pf",
            "nadkada impf nado偶y pf",
            "nakada impf nao偶y pf",
            "okada impf oo偶y pf",
            "obkada impf obo偶y pf",
            "odkada impf odo偶y pf",
            "skada impf zo偶y pf",
            "pokada impf",
            "podkada impf podo偶y pf",
            "przekada impf przeo偶y pf",
            "przykada impf przyo偶y pf",
            "rozkada impf rozo偶y pf",
            "ukada impf uo偶y pf",
            "wkada impf wo偶y pf",
            "wykada impf wyo偶y pf",
            "zakada impf zao偶y pf",
            "( phrases ) ka akcent poo偶y akcent ka nacisk poo偶y nacisk"
        ],
        "inflections": {
            "infinitive": "poo偶y",
            "verbalNoun": "poo偶enie",
            "activeAdjectival": false,
            "passiveAdjectival": "poo偶ony",
            "contemporaryAdverbial": false,
            "anteriorAdverbial": "poo偶ywszy",
            "verbal": {
                "conditional": true,
                "future": {
                    "impersonal": {
                        "singular": {
                            "allSingularGenders": "poo偶y si"
                        },
                        "plural": {
                            "allPluralGenders": "poo偶y si"
                        }
                    },
                    "1per": {
                        "singular": {
                            "allSingularGenders": "poo偶"
                        },
                        "plural": {
                            "allPluralGenders": "poo偶ymy"
                        }
                    },
                    "2per": {
                        "singular": {
                            "allSingularGenders": "poo偶ysz"
                        },
                        "plural": {
                            "allPluralGenders": "poo偶ycie"
                        }
                    },
                    "3per": {
                        "singular": {
                            "allSingularGenders": "poo偶y"
                        },
                        "plural": {
                            "allPluralGenders": "poo偶"
                        }
                    }
                },
                "imperative": "po贸偶",
                "past": {
                    "impersonal": {
                        "singular": {
                            "allSingularGenders": "poo偶ono"
                        },
                        "plural": {
                            "allPluralGenders": "poo偶ono"
                        }
                    },
                    "1per": {
                        "singular": {
                            "m": "poo偶yem",
                            "f": "poo偶yam"
                        },
                        "plural": {
                            "virile": "poo偶ylimy",
                            "nonvirile": "poo偶yymy"
                        }
                    },
                    "2per": {
                        "singular": {
                            "m": "poo偶ye",
                            "f": "poo偶ya"
                        },
                        "plural": {
                            "virile": "poo偶ylicie",
                            "nonvirile": "poo偶yycie"
                        }
                    },
                    "3per": {
                        "singular": {
                            "m": "poo偶y",
                            "f": "poo偶ya",
                            "n": "poo偶yo"
                        },
                        "plural": {
                            "virile": "poo偶yli",
                            "nonvirile": "poo偶yy"
                        }
                    }
                },
                "present": false
            }
        },
        "topics": [
            "body",
            "geometry",
            "medicine"
        ],
        "id": "pol-ver-011-poo偶y"
    },
    {
        "lemma": "ka",
        "tags": [
            "FREQ3",
            "abstract",
            "movement"
        ],
        "translations": {
            "ENG": [
                "to put",
                "to lay",
                "to lie down[r]"
            ]
        },
        "aspect": "imperfective",
        "secondaryAspects": [],
        "otherShapes": {
            "perfective": [
                "poo偶y"
            ]
        },
        "derivedTerms": [
            "dokada impf doo偶y pf",
            "nadkada impf nado偶y pf",
            "nakada impf nao偶y pf",
            "okada impf oo偶y pf",
            "obkada impf obo偶y pf",
            "odkada impf odo偶y pf",
            "skada impf zo偶y pf",
            "pokada impf",
            "podkada impf podo偶y pf",
            "przekada impf przeo偶y pf",
            "przykada impf przyo偶y pf",
            "rozkada impf rozo偶y pf",
            "ukada impf uo偶y pf poukada impf",
            "wkada impf wo偶y pf",
            "wykada impf wyo偶y pf",
            "zakada impf zao偶y pf",
            "( phrases ) ka akcent poo偶y akcent ka nacisk poo偶y nacisk",
            "nouns related to ka ( nouns )",
            "kad kadka",
            "pokad pokadnik",
            "pokadeko",
            "pokadziny",
            "nadkad",
            "nakad nakadek nakadka nakadnik nakadacz nakadaczka nakadarka",
            "okad okadkarz okadnica okadzina okadka",
            "odkad odkadnia odkadnica",
            "skad skadaczka skadnik skadnia",
            "pokad pokadanka pokadnik pokadnica pokadowiec pokadziny pokad贸wka",
            "podkad podkadacz podkadka podkadzina",
            "przykad przykadek przykadka przykadzina przykadno przykadnica",
            "rozkad rozkadalno rozkadarka rozkadnia rozkadnik rozkadowiec",
            "wkad wkadca wkadka",
            "wykad wykadacz wykadca",
            "zakad zakadacz zakadca zakadnica zakadnictwo zakadowca zakadziny",
            "( adjective ) pokadny"
        ],
        "inflections": {
            "infinitive": "ka",
            "verbalNoun": "kadzenie",
            "activeAdjectival": "kadcy",
            "passiveAdjectival": "kadziony",
            "contemporaryAdverbial": "kadc",
            "anteriorAdverbial": false,
            "verbal": {
                "conditional": true,
                "future": true,
                "imperative": "kad藕",
                "past": {
                    "impersonal": {
                        "singular": {
                            "allSingularGenders": "kadziono"
                        },
                        "plural": {
                            "allPluralGenders": "kadziono"
                        }
                    },
                    "1per": {
                        "singular": {
                            "m": "kadem",
                            "f": "kadam"
                        },
                        "plural": {
                            "virile": "kadlimy",
                            "nonvirile": "kadymy"
                        }
                    },
                    "2per": {
                        "singular": {
                            "m": "kade",
                            "f": "kada"
                        },
                        "plural": {
                            "virile": "kadlicie",
                            "nonvirile": "kadycie"
                        }
                    },
                    "3per": {
                        "singular": {
                            "m": "kad",
                            "f": "kada",
                            "n": "kado"
                        },
                        "plural": {
                            "virile": "kadli",
                            "nonvirile": "kady"
                        }
                    }
                },
                "present": {
                    "impersonal": {
                        "singular": {
                            "allSingularGenders": "kadzie si"
                        },
                        "plural": {
                            "allPluralGenders": "kadzie si"
                        }
                    },
                    "1per": {
                        "singular": {
                            "allSingularGenders": "kad"
                        },
                        "plural": {
                            "allPluralGenders": "kadziemy"
                        }
                    },
                    "2per": {
                        "singular": {
                            "allSingularGenders": "kadziesz"
                        },
                        "plural": {
                            "allPluralGenders": "kadziecie"
                        }
                    },
                    "3per": {
                        "singular": {
                            "allSingularGenders": "kadzie"
                        },
                        "plural": {
                            "allPluralGenders": "kad"
                        }
                    }
                }
            }
        },
        "topics": [
            "body",
            "geometry",
            "medicine"
        ],
        "id": "pol-ver-011-ka"
    },
    {
        "lemma": "wkada",
        "tags": [
            "FREQ3",
            "abstract",
            "movement"
        ],
        "translations": {
            "ENG": [
                "to put in",
                "to put inside"
            ]
        },
        "aspect": "imperfective",
        "secondaryAspects": [],
        "otherShapes": {
            "perfective": [
                "wo偶y"
            ]
        },
        "derivedTerms": [],
        "inflections": {
            "infinitive": "wkada",
            "activeAdjectival": "wkadajcy",
            "passiveAdjectival": "wkadany",
            "contemporaryAdverbial": "wkadajc",
            "anteriorAdverbial": false,
            "verbal": {
                "conditional": true,
                "future": true,
                "imperative": "wkadaj",
                "past": {
                    "1per": {
                        "singular": {
                            "m": "wkadaem",
                            "f": "wkadaam"
                        },
                        "plural": {
                            "virile": "wkadalimy",
                            "nonvirile": "wkadaymy"
                        }
                    },
                    "2per": {
                        "singular": {
                            "m": "wkadae",
                            "f": "wkadaa"
                        },
                        "plural": {
                            "virile": "wkadalicie",
                            "nonvirile": "wkadaycie"
                        }
                    },
                    "3per": {
                        "singular": {
                            "m": "wkada",
                            "f": "wkadaa",
                            "n": "wkadao"
                        },
                        "plural": {
                            "virile": "wkadali",
                            "nonvirile": "wkaday"
                        }
                    }
                },
                "present": {
                    "impersonal": {
                        "singular": {
                            "allSingularGenders": "wkada si"
                        },
                        "plural": {
                            "allPluralGenders": "wkada si"
                        }
                    },
                    "1per": {
                        "singular": {
                            "allSingularGenders": "wkadam"
                        },
                        "plural": {
                            "allPluralGenders": "wkadamy"
                        }
                    },
                    "2per": {
                        "singular": {
                            "allSingularGenders": "wkadasz"
                        },
                        "plural": {
                            "allPluralGenders": "wkadacie"
                        }
                    },
                    "3per": {
                        "singular": {
                            "allSingularGenders": "wkada"
                        },
                        "plural": {
                            "allPluralGenders": "wkadaj"
                        }
                    }
                }
            }
        },
        "topics": [
            "body",
            "geometry",
            "medicine"
        ],
        "id": "pol-ver-012-wkada"
    },
    {
        "lemma": "wo偶y",
        "tags": [
            "FREQ3",
            "abstract",
            "movement"
        ],
        "translations": {
            "ENG": [
                "to put in",
                "to put inside"
            ]
        },
        "aspect": "perfective",
        "secondaryAspects": [],
        "otherShapes": {
            "imperfective": [
                "wkada"
            ]
        },
        "derivedTerms": [],
        "inflections": {
            "infinitive": "wo偶y",
            "verbalNoun": "wo偶enie",
            "activeAdjectival": false,
            "passiveAdjectival": "wo偶ony",
            "contemporaryAdverbial": false,
            "anteriorAdverbial": "wo偶ywszy",
            "verbal": {
                "conditional": true,
                "future": {
                    "impersonal": {
                        "singular": {
                            "allSingularGenders": "wo偶y si"
                        },
                        "plural": {
                            "allPluralGenders": "wo偶y si"
                        }
                    },
                    "1per": {
                        "singular": {
                            "allSingularGenders": "wo偶"
                        },
                        "plural": {
                            "allPluralGenders": "wo偶ymy"
                        }
                    },
                    "2per": {
                        "singular": {
                            "allSingularGenders": "wo偶ysz"
                        },
                        "plural": {
                            "allPluralGenders": "wo偶ycie"
                        }
                    },
                    "3per": {
                        "singular": {
                            "allSingularGenders": "wo偶y"
                        },
                        "plural": {
                            "allPluralGenders": "wo偶"
                        }
                    }
                },
                "imperative": "w贸偶",
                "past": {
                    "impersonal": {
                        "singular": {
                            "allSingularGenders": "wo偶ono"
                        },
                        "plural": {
                            "allPluralGenders": "wo偶ono"
                        }
                    },
                    "1per": {
                        "singular": {
                            "m": "wo偶yem",
                            "f": "wo偶yam"
                        },
                        "plural": {
                            "virile": "wo偶ylimy",
                            "nonvirile": "wo偶yymy"
                        }
                    },
                    "2per": {
                        "singular": {
                            "m": "wo偶ye",
                            "f": "wo偶ya"
                        },
                        "plural": {
                            "virile": "wo偶ylicie",
                            "nonvirile": "wo偶yycie"
                        }
                    },
                    "3per": {
                        "singular": {
                            "m": "wo偶y",
                            "f": "wo偶ya",
                            "n": "wo偶yo"
                        },
                        "plural": {
                            "virile": "wo偶yli",
                            "nonvirile": "wo偶yy"
                        }
                    }
                },
                "present": false
            }
        },
        "topics": [
            "body",
            "geometry",
            "medicine"
        ],
        "id": "pol-ver-012-wo偶y"
    },
    {
        "lemma": "zmieni",
        "tags": [
            "FREQ2",
            ""
        ],
        "translations": {
            "ENG": [
                "to change",
                "to modify",
                "to replace"
            ]
        },
        "aspect": "perfective",
        "secondaryAspects": [],
        "otherShapes": {
            "imperfective": [
                "zmienia"
            ]
        },
        "derivedTerms": [
            "zmiana"
        ],
        "inflections": {
            "infinitive": "zmieni",
            "verbalNoun": "zmienienie",
            "activeAdjectival": false,
            "passiveAdjectival": "zmieniony",
            "contemporaryAdverbial": false,
            "anteriorAdverbial": "zmieniwszy",
            "verbal": {
                "conditional": true,
                "future": {
                    "impersonal": {
                        "singular": {
                            "allSingularGenders": "zmieni si"
                        },
                        "plural": {
                            "allPluralGenders": "zmieni si"
                        }
                    },
                    "1per": {
                        "singular": {
                            "allSingularGenders": "zmieni"
                        },
                        "plural": {
                            "allPluralGenders": "zmienimy"
                        }
                    },
                    "2per": {
                        "singular": {
                            "allSingularGenders": "zmienisz"
                        },
                        "plural": {
                            "allPluralGenders": "zmienicie"
                        }
                    },
                    "3per": {
                        "singular": {
                            "allSingularGenders": "zmieni"
                        },
                        "plural": {
                            "allPluralGenders": "zmieni"
                        }
                    }
                },
                "imperative": "zmie",
                "past": {
                    "impersonal": {
                        "singular": {
                            "allSingularGenders": "zmieniono"
                        },
                        "plural": {
                            "allPluralGenders": "zmieniono"
                        }
                    },
                    "1per": {
                        "singular": {
                            "m": "zmieniem",
                            "f": "zmieniam"
                        },
                        "plural": {
                            "virile": "zmienilimy",
                            "nonvirile": "zmieniymy"
                        }
                    },
                    "2per": {
                        "singular": {
                            "m": "zmienie",
                            "f": "zmienia"
                        },
                        "plural": {
                            "virile": "zmienilicie",
                            "nonvirile": "zmieniycie"
                        }
                    },
                    "3per": {
                        "singular": {
                            "m": "zmieni",
                            "f": "zmienia",
                            "n": "zmienio"
                        },
                        "plural": {
                            "virile": "zmienili",
                            "nonvirile": "zmieniy"
                        }
                    }
                },
                "present": false
            }
        },
        "topics": [],
        "id": "pol-ver-013-zmieni"
    },
    {
        "lemma": "zmienia",
        "tags": [
            "FREQ2",
            ""
        ],
        "translations": {
            "ENG": [
                "to change",
                "to modify",
                "to replace"
            ]
        },
        "aspect": "imperfective",
        "secondaryAspects": [],
        "otherShapes": {
            "perfective": [
                "zmieni"
            ]
        },
        "derivedTerms": [
            "zmiana"
        ],
        "inflections": {
            "infinitive": "zmienia",
            "verbalNoun": "zmienianie",
            "activeAdjectival": "zmieniajcy",
            "passiveAdjectival": false,
            "contemporaryAdverbial": "zmieniajc",
            "anteriorAdverbial": false,
            "verbal": {
                "conditional": true,
                "future": true,
                "imperative": "zmieniaj",
                "past": {
                    "impersonal": {
                        "singular": {
                            "allSingularGenders": "zmieniano"
                        },
                        "plural": {
                            "allPluralGenders": "zmieniano"
                        }
                    },
                    "1per": {
                        "singular": {
                            "m": "zmieniaem",
                            "f": "zmieniaam"
                        },
                        "plural": {
                            "virile": "zmienialimy",
                            "nonvirile": "zmieniaymy"
                        }
                    },
                    "2per": {
                        "singular": {
                            "m": "zmieniae",
                            "f": "zmieniaa"
                        },
                        "plural": {
                            "virile": "zmienialicie",
                            "nonvirile": "zmieniaycie"
                        }
                    },
                    "3per": {
                        "singular": {
                            "m": "zmienia",
                            "f": "zmieniaa",
                            "n": "zmieniao"
                        },
                        "plural": {
                            "virile": "zmieniali",
                            "nonvirile": "zmieniay"
                        }
                    }
                },
                "present": {
                    "impersonal": {
                        "singular": {
                            "allSingularGenders": "zmienia si"
                        },
                        "plural": {
                            "allPluralGenders": "zmienia si"
                        }
                    },
                    "1per": {
                        "singular": {
                            "allSingularGenders": "zmieniam"
                        },
                        "plural": {
                            "allPluralGenders": "zmieniamy"
                        }
                    },
                    "2per": {
                        "singular": {
                            "allSingularGenders": "zmieniasz"
                        },
                        "plural": {
                            "allPluralGenders": "zmieniacie"
                        }
                    },
                    "3per": {
                        "singular": {
                            "allSingularGenders": "zmienia"
                        },
                        "plural": {
                            "allPluralGenders": "zmieniaj"
                        }
                    }
                }
            }
        },
        "topics": [],
        "id": "pol-ver-013-zmienia"
    },
    {
        "lemma": "policzy",
        "tags": [
            "FREQ3"
        ],
        "translations": {
            "ENG": [
                "to count"
            ]
        },
        "aspect": "perfective",
        "secondaryAspects": [],
        "otherShapes": {},
        "derivedTerms": [],
        "inflections": {
            "infinitive": "policzy",
            "verbalNoun": "policzenie",
            "activeAdjectival": false,
            "passiveAdjectival": "policzony",
            "contemporaryAdverbial": false,
            "anteriorAdverbial": "policzywszy",
            "verbal": {
                "conditional": true,
                "future": {
                    "impersonal": {
                        "singular": {
                            "allSingularGenders": "policzy si"
                        },
                        "plural": {
                            "allPluralGenders": "policzy si"
                        }
                    },
                    "1per": {
                        "singular": {
                            "allSingularGenders": "policz"
                        },
                        "plural": {
                            "allPluralGenders": "policzymy"
                        }
                    },
                    "2per": {
                        "singular": {
                            "allSingularGenders": "policzysz"
                        },
                        "plural": {
                            "allPluralGenders": "policzycie"
                        }
                    },
                    "3per": {
                        "singular": {
                            "allSingularGenders": "policzy"
                        },
                        "plural": {
                            "allPluralGenders": "policz"
                        }
                    }
                },
                "imperative": "policz",
                "past": {
                    "impersonal": {
                        "singular": {
                            "allSingularGenders": "policzono"
                        },
                        "plural": {
                            "allPluralGenders": "policzono"
                        }
                    },
                    "1per": {
                        "singular": {
                            "m": "policzyem",
                            "f": "policzyam"
                        },
                        "plural": {
                            "virile": "policzylimy",
                            "nonvirile": "policzyymy"
                        }
                    },
                    "2per": {
                        "singular": {
                            "m": "policzye",
                            "f": "policzya"
                        },
                        "plural": {
                            "virile": "policzylicie",
                            "nonvirile": "policzyycie"
                        }
                    },
                    "3per": {
                        "singular": {
                            "m": "policzy",
                            "f": "policzya",
                            "n": "policzyo"
                        },
                        "plural": {
                            "virile": "policzyli",
                            "nonvirile": "policzyy"
                        }
                    }
                },
                "present": false
            }
        },
        "topics": [
            "math",
            "school"
        ],
        "id": "pol-ver-014-policzy"
    },
    {
        "lemma": "liczy",
        "tags": [
            "FREQ3"
        ],
        "translations": {
            "ENG": [
                "to count",
                "to count on",
                "to matter"
            ]
        },
        "aspect": "imperfective",
        "secondaryAspects": [],
        "otherShapes": {
            "perfective": [
                "policzy"
            ]
        },
        "derivedTerms": [
            "dolicza impf doliczy pf",
            "nalicza impf naliczy pf",
            "nadliczy pf",
            "oblicza impf obliczy pf",
            "odlicza impf odliczy pf",
            "podlicza impf podliczy pf",
            "policza impf policzy pf",
            "przelicza impf przeliczy pf",
            "rozlicza impf rozliczy pf",
            "wlicza impf wliczy pf",
            "wylicza impf wyliczy pf",
            "zalicza impf zaliczy pf",
            "zlicza impf zliczy pf",
            "( nouns ) bezlik liczba liczebnik licznik liczydo liczyrzepa lik",
            "( adjectives ) liczbowy liczebny liczny"
        ],
        "inflections": {
            "infinitive": "liczy",
            "verbalNoun": "liczenie",
            "activeAdjectival": "liczcy",
            "passiveAdjectival": "liczony",
            "contemporaryAdverbial": "liczc",
            "anteriorAdverbial": false,
            "verbal": {
                "conditional": true,
                "future": true,
                "imperative": "licz",
                "past": {
                    "impersonal": {
                        "singular": {
                            "allSingularGenders": "liczono"
                        },
                        "plural": {
                            "allPluralGenders": "liczono"
                        }
                    },
                    "1per": {
                        "singular": {
                            "m": "liczyem",
                            "f": "liczyam"
                        },
                        "plural": {
                            "virile": "liczylimy",
                            "nonvirile": "liczyymy"
                        }
                    },
                    "2per": {
                        "singular": {
                            "m": "liczye",
                            "f": "liczya"
                        },
                        "plural": {
                            "virile": "liczylicie",
                            "nonvirile": "liczyycie"
                        }
                    },
                    "3per": {
                        "singular": {
                            "m": "liczy",
                            "f": "liczya",
                            "n": "liczyo"
                        },
                        "plural": {
                            "virile": "liczyli",
                            "nonvirile": "liczyy"
                        }
                    }
                },
                "present": {
                    "impersonal": {
                        "singular": {
                            "allSingularGenders": "liczy si"
                        },
                        "plural": {
                            "allPluralGenders": "liczy si"
                        }
                    },
                    "1per": {
                        "singular": {
                            "allSingularGenders": "licz"
                        },
                        "plural": {
                            "allPluralGenders": "liczymy"
                        }
                    },
                    "2per": {
                        "singular": {
                            "allSingularGenders": "liczysz"
                        },
                        "plural": {
                            "allPluralGenders": "liczycie"
                        }
                    },
                    "3per": {
                        "singular": {
                            "allSingularGenders": "liczy"
                        },
                        "plural": {
                            "allPluralGenders": "licz"
                        }
                    }
                }
            }
        },
        "topics": [
            "math",
            "school"
        ],
        "id": "pol-ver-015-liczy"
    },
    {
        "lemma": "da",
        "tags": [
            "FREQ2"
        ],
        "translations": {
            "ENG": [
                "to give",
                "to let",
                "to allow",
                "to permit"
            ]
        },
        "aspect": "perfective",
        "secondaryAspects": [],
        "otherShapes": {
            "imperfective": [
                "dawa"
            ]
        },
        "derivedTerms": [
            "dodawa impf doda pf",
            "nadawa impf nada pf",
            "naddawa impf nadda pf",
            "oddawa impf odda pf",
            "poddawa impf podda pf",
            "podawa impf poda pf",
            "przedawa impf przeda pf sprzedawa impf sprzeda pf",
            "przydawa impf przyda pf",
            "rozdawa impf rozda pf",
            "udawa impf uda pf",
            "wdawa impf wda pf",
            "wydawa impf wyda pf",
            "wzdawa impf wzda pf",
            "zadawa impf zada pf",
            "zdawa impf zda pf",
            "( nouns ) datek dawca dodatek podanie podatek podatnik rozdanie wydanie wydatek zadanie zadatek",
            "( adjectives ) dodatni podatny przydatny wydatny zdatny 偶yciodajny",
            "( particle ) dajmy na to",
            "( verbs ) darowa darzy wydarzy zdarzy",
            "( nouns ) dar m (  gift  ) danina f (  tribute  ) wydarzenie n (  event  ) zdarzenie n (  incident  )",
            "( adjective ) daremny darmowy",
            "( adverb ) darmo",
            "references ^ k. nitsch , editor (1956),  da, daja , in sownik staropolski (in old polish), volume 2, warsaw polish academy of sciences , page 10",
            "^ B. Sieradzka-Baziur , editor (20112015),  1. da, daja , in Sownik pojciowy jzyka staropolskiego Conceptual Dictionary of Old Polish (in Polish), Krak贸w IJP PAN ISBN"
        ],
        "inflections": {
            "infinitive": "da",
            "verbalNoun": "danie",
            "activeAdjectival": false,
            "passiveAdjectival": "dany",
            "contemporaryAdverbial": false,
            "anteriorAdverbial": "dawszy",
            "verbal": {
                "conditional": true,
                "future": {
                    "impersonal": {
                        "singular": {
                            "allSingularGenders": "da si"
                        },
                        "plural": {
                            "allPluralGenders": "da si"
                        }
                    },
                    "1per": {
                        "singular": {
                            "allSingularGenders": "dam"
                        },
                        "plural": {
                            "allPluralGenders": "damy"
                        }
                    },
                    "2per": {
                        "singular": {
                            "allSingularGenders": "dasz"
                        },
                        "plural": {
                            "allPluralGenders": "dacie"
                        }
                    },
                    "3per": {
                        "singular": {
                            "allSingularGenders": "da"
                        },
                        "plural": {
                            "allPluralGenders": "dadz"
                        }
                    }
                },
                "imperative": "daj",
                "past": {
                    "impersonal": {
                        "singular": {
                            "allSingularGenders": "dano"
                        },
                        "plural": {
                            "allPluralGenders": "dano"
                        }
                    },
                    "1per": {
                        "singular": {
                            "m": "daem",
                            "f": "daam"
                        },
                        "plural": {
                            "virile": "dalimy",
                            "nonvirile": "daymy"
                        }
                    },
                    "2per": {
                        "singular": {
                            "m": "dae",
                            "f": "daa"
                        },
                        "plural": {
                            "virile": "dalicie",
                            "nonvirile": "daycie"
                        }
                    },
                    "3per": {
                        "singular": {
                            "m": "da",
                            "f": "daa",
                            "n": "dao"
                        },
                        "plural": {
                            "virile": "dali",
                            "nonvirile": "day"
                        }
                    }
                },
                "present": false
            }
        },
        "topics": [
            "request and permission",
            "social glue"
        ],
        "id": "pol-ver-016-da"
    },
    {
        "lemma": "dawa",
        "tags": [
            "FREQ2"
        ],
        "translations": {
            "ENG": [
                "to give",
                "to let",
                "to allow",
                "to permit"
            ]
        },
        "aspect": "imperfective",
        "secondaryAspects": [],
        "otherShapes": {
            "perfective": [
                "da"
            ]
        },
        "derivedTerms": [
            "dodawa impf doda pf",
            "nadawa impf nada pf",
            "naddawa impf nadda pf",
            "oddawa impf odda pf",
            "poddawa impf podda pf",
            "podawa impf poda pf",
            "przedawa impf przeda pf sprzedawa impf sprzeda pf",
            "przydawa impf przyda pf",
            "rozdawa impf rozda pf",
            "udawa impf uda pf",
            "wdawa impf wda pf",
            "wydawa impf wyda pf",
            "wzdawa impf wzda pf",
            "zadawa impf zada pf",
            "zdawa impf zda pf",
            "dawa dupy",
            "( nouns ) dar podarek udar",
            "( verbs ) darzy darowa"
        ],
        "inflections": {
            "infinitive": "dawa",
            "verbalNoun": "dawanie",
            "activeAdjectival": "dajcy",
            "passiveAdjectival": "dawany",
            "contemporaryAdverbial": "dajc",
            "anteriorAdverbial": false,
            "verbal": {
                "conditional": true,
                "future": true,
                "imperative": "dawaj",
                "past": {
                    "impersonal": {
                        "singular": {
                            "allSingularGenders": "dawano"
                        },
                        "plural": {
                            "allPluralGenders": "dawano"
                        }
                    },
                    "1per": {
                        "singular": {
                            "m": "dawaem",
                            "f": "dawaam"
                        },
                        "plural": {
                            "virile": "dawalimy",
                            "nonvirile": "dawaymy"
                        }
                    },
                    "2per": {
                        "singular": {
                            "m": "dawae",
                            "f": "dawaa"
                        },
                        "plural": {
                            "virile": "dawalicie",
                            "nonvirile": "dawaycie"
                        }
                    },
                    "3per": {
                        "singular": {
                            "m": "dawa",
                            "f": "dawaa",
                            "n": "dawao"
                        },
                        "plural": {
                            "virile": "dawali",
                            "nonvirile": "daway"
                        }
                    }
                },
                "present": {
                    "impersonal": {
                        "singular": {
                            "allSingularGenders": "daje si"
                        },
                        "plural": {
                            "allPluralGenders": "daje si"
                        }
                    },
                    "1per": {
                        "singular": {
                            "allSingularGenders": "daj"
                        },
                        "plural": {
                            "allPluralGenders": "dajemy"
                        }
                    },
                    "2per": {
                        "singular": {
                            "allSingularGenders": "dajesz"
                        },
                        "plural": {
                            "allPluralGenders": "dajecie"
                        }
                    },
                    "3per": {
                        "singular": {
                            "allSingularGenders": "daje"
                        },
                        "plural": {
                            "allPluralGenders": "daj"
                        }
                    }
                }
            }
        },
        "topics": [
            "request and permission",
            "social glue"
        ],
        "id": "pol-ver-016-dawa"
    },
    {
        "lemma": "wr贸ci",
        "tags": [
            "FREQ3",
            "movement"
        ],
        "translations": {
            "ENG": [
                "to return[i]",
                "to come back[i]"
            ]
        },
        "aspect": "perfective",
        "secondaryAspects": [],
        "otherShapes": {
            "imperfective": [
                "wraca"
            ]
        },
        "derivedTerms": [
            "nawraca impf nawr贸ci pf",
            "obraca impf obr贸ci pf",
            "odwraca impf odwr贸ci pf",
            "powraca impf powr贸ci pf",
            "przewraca impf przewr贸ci pf",
            "wywraca impf wywr贸ci pf",
            "zawraca impf zawr贸ci pf",
            "zwraca impf zwr贸ci pf",
            "( nouns ) nawr贸t obr贸t odwr贸t powr贸t przewrotka przewr贸t wywrotka zwrot zwrotka zwrotnica zwrotnik",
            "( adjectives ) nawrotny nawrotowy obrotny obrotowy odwrotny powrotny przewrotny wywrotowy zawrotny zwrotny",
            "( verb ) wierci (si)",
            "( nouns ) warstwa wrota wrotycz wrzeciono wrzemi"
        ],
        "inflections": {
            "infinitive": "wr贸ci",
            "verbalNoun": "wr贸cenie",
            "activeAdjectival": false,
            "passiveAdjectival": "wr贸cony",
            "contemporaryAdverbial": false,
            "anteriorAdverbial": "wr贸ciwszy",
            "verbal": {
                "conditional": true,
                "future": {
                    "impersonal": {
                        "singular": {
                            "allSingularGenders": "wr贸ci si"
                        },
                        "plural": {
                            "allPluralGenders": "wr贸ci si"
                        }
                    },
                    "1per": {
                        "singular": {
                            "allSingularGenders": "wr贸c"
                        },
                        "plural": {
                            "allPluralGenders": "wr贸cimy"
                        }
                    },
                    "2per": {
                        "singular": {
                            "allSingularGenders": "wr贸cisz"
                        },
                        "plural": {
                            "allPluralGenders": "wr贸cicie"
                        }
                    },
                    "3per": {
                        "singular": {
                            "allSingularGenders": "wr贸ci"
                        },
                        "plural": {
                            "allPluralGenders": "wr贸c"
                        }
                    }
                },
                "imperative": "wr贸",
                "past": {
                    "impersonal": {
                        "singular": {
                            "allSingularGenders": "wr贸cono"
                        },
                        "plural": {
                            "allPluralGenders": "wr贸cono"
                        }
                    },
                    "1per": {
                        "singular": {
                            "m": "wr贸ciem",
                            "f": "wr贸ciam"
                        },
                        "plural": {
                            "virile": "wr贸cilimy",
                            "nonvirile": "wr贸ciymy"
                        }
                    },
                    "2per": {
                        "singular": {
                            "m": "wr贸cie",
                            "f": "wr贸cia"
                        },
                        "plural": {
                            "virile": "wr贸cilicie",
                            "nonvirile": "wr贸ciycie"
                        }
                    },
                    "3per": {
                        "singular": {
                            "m": "wr贸ci",
                            "f": "wr贸cia",
                            "n": "wr贸cio"
                        },
                        "plural": {
                            "virile": "wr贸cili",
                            "nonvirile": "wr贸ciy"
                        }
                    }
                },
                "present": false
            }
        },
        "topics": [
            "body",
            "travel"
        ],
        "id": "pol-ver-017-wr贸ci"
    },
    {
        "lemma": "wraca",
        "tags": [
            "FREQ3",
            "movement"
        ],
        "translations": {
            "ENG": [
                "to return[i]",
                "to come back[i]"
            ]
        },
        "aspect": "imperfective",
        "secondaryAspects": [],
        "otherShapes": {
            "perfective": [
                "wr贸ci"
            ]
        },
        "derivedTerms": [],
        "inflections": {
            "infinitive": "wraca",
            "verbalNoun": "wracanie",
            "activeAdjectival": "wracajcy",
            "passiveAdjectival": false,
            "contemporaryAdverbial": "wracajc",
            "anteriorAdverbial": false,
            "verbal": {
                "conditional": true,
                "future": true,
                "imperative": "wracaj",
                "past": {
                    "impersonal": {
                        "singular": {
                            "allSingularGenders": "wracano"
                        },
                        "plural": {
                            "allPluralGenders": "wracano"
                        }
                    },
                    "1per": {
                        "singular": {
                            "m": "wracaem",
                            "f": "wracaam"
                        },
                        "plural": {
                            "virile": "wracalimy",
                            "nonvirile": "wracaymy"
                        }
                    },
                    "2per": {
                        "singular": {
                            "m": "wracae",
                            "f": "wracaa"
                        },
                        "plural": {
                            "virile": "wracalicie",
                            "nonvirile": "wracaycie"
                        }
                    },
                    "3per": {
                        "singular": {
                            "m": "wraca",
                            "f": "wracaa",
                            "n": "wracao"
                        },
                        "plural": {
                            "virile": "wracali",
                            "nonvirile": "wracay"
                        }
                    }
                },
                "present": {
                    "impersonal": {
                        "singular": {
                            "allSingularGenders": "wraca si"
                        },
                        "plural": {
                            "allPluralGenders": "wraca si"
                        }
                    },
                    "1per": {
                        "singular": {
                            "allSingularGenders": "wracam"
                        },
                        "plural": {
                            "allPluralGenders": "wracamy"
                        }
                    },
                    "2per": {
                        "singular": {
                            "allSingularGenders": "wracasz"
                        },
                        "plural": {
                            "allPluralGenders": "wracacie"
                        }
                    },
                    "3per": {
                        "singular": {
                            "allSingularGenders": "wraca"
                        },
                        "plural": {
                            "allPluralGenders": "wracaj"
                        }
                    }
                }
            }
        },
        "topics": [
            "body",
            "travel"
        ],
        "id": "pol-ver-017-wraca"
    },
    {
        "lemma": "wole",
        "tags": [
            "FREQ2",
            "abstract"
        ],
        "translations": {
            "ENG": [
                "to prefer[i]"
            ]
        },
        "aspect": "imperfective",
        "secondaryAspects": [],
        "otherShapes": {},
        "derivedTerms": [],
        "inflections": {
            "infinitive": "wole",
            "activeAdjectival": "wolcy",
            "passiveAdjectival": false,
            "contemporaryAdverbial": "wolc",
            "anteriorAdverbial": false,
            "verbal": {
                "conditional": true,
                "future": true,
                "imperative": "w贸l",
                "past": {
                    "impersonal": {
                        "singular": {
                            "allSingularGenders": "wolano"
                        },
                        "plural": {
                            "allPluralGenders": "wolano"
                        }
                    },
                    "1per": {
                        "singular": {
                            "m": "wolaem",
                            "f": "wolaam"
                        },
                        "plural": {
                            "virile": "wolelimy",
                            "nonvirile": "wolaymy"
                        }
                    },
                    "2per": {
                        "singular": {
                            "m": "wolae",
                            "f": "wolaa"
                        },
                        "plural": {
                            "virile": "wolelicie",
                            "nonvirile": "wolaycie"
                        }
                    },
                    "3per": {
                        "singular": {
                            "m": "wola",
                            "f": "wolaa",
                            "n": "wolao"
                        },
                        "plural": {
                            "virile": "woleli",
                            "nonvirile": "wolay"
                        }
                    }
                },
                "present": {
                    "impersonal": {
                        "singular": {
                            "allSingularGenders": "woli si"
                        },
                        "plural": {
                            "allPluralGenders": "woli si"
                        }
                    },
                    "1per": {
                        "singular": {
                            "allSingularGenders": "wol"
                        },
                        "plural": {
                            "allPluralGenders": "wolimy"
                        }
                    },
                    "2per": {
                        "singular": {
                            "allSingularGenders": "wolisz"
                        },
                        "plural": {
                            "allPluralGenders": "wolicie"
                        }
                    },
                    "3per": {
                        "singular": {
                            "allSingularGenders": "woli"
                        },
                        "plural": {
                            "allPluralGenders": "wol"
                        }
                    }
                }
            }
        },
        "topics": [
            "mental"
        ],
        "id": "pol-ver-018-wole"
    },
    {
        "lemma": "dzia",
        "tags": [
            "FREQ4",
            "abstract"
        ],
        "translations": {
            "ENG": [
                "to happen[r]"
            ]
        },
        "aspect": "imperfective",
        "secondaryAspects": [],
        "otherShapes": {
            "perfective": [
                "sta si"
            ]
        },
        "derivedTerms": [
            "( verb ) nadziewa nadzia podziewa podzia przywdziewa przywdzia spodziewa",
            "( nouns ) dzianie dzianina dzieje nadzieja nadzienie",
            "( adjective ) dziejowy",
            "references ^ k. nitsch , editor (1957),  dzia, dzie, dzieja , in sownik staropolski (in old polish), volume 2, warsaw, krak贸w polish academy of sciences , page 252"
        ],
        "inflections": {
            "infinitive": "dzia",
            "verbalNoun": "dzianie",
            "activeAdjectival": "dziejcy",
            "passiveAdjectival": "dziany",
            "contemporaryAdverbial": "dziejc",
            "anteriorAdverbial": false,
            "verbal": {
                "conditional": true,
                "future": true,
                "imperative": "dziej",
                "past": {
                    "impersonal": {
                        "singular": {
                            "allSingularGenders": "dziano"
                        },
                        "plural": {
                            "allPluralGenders": "dziano"
                        }
                    },
                    "1per": {
                        "singular": {
                            "m": "dziaem",
                            "f": "dziaam"
                        },
                        "plural": {
                            "virile": "dzialimy",
                            "nonvirile": "dziaymy"
                        }
                    },
                    "2per": {
                        "singular": {
                            "m": "dziae",
                            "f": "dziaa"
                        },
                        "plural": {
                            "virile": "dzialicie",
                            "nonvirile": "dziaycie"
                        }
                    },
                    "3per": {
                        "singular": {
                            "m": "dzia",
                            "f": "dziaa",
                            "n": "dziao"
                        },
                        "plural": {
                            "virile": "dziali",
                            "nonvirile": "dziay"
                        }
                    }
                },
                "present": {
                    "impersonal": {
                        "singular": {
                            "allSingularGenders": "dzieje si"
                        },
                        "plural": {
                            "allPluralGenders": "dzieje si"
                        }
                    },
                    "1per": {
                        "singular": {
                            "allSingularGenders": "dziej"
                        },
                        "plural": {
                            "allPluralGenders": "dziejemy"
                        }
                    },
                    "2per": {
                        "singular": {
                            "allSingularGenders": "dziejesz"
                        },
                        "plural": {
                            "allPluralGenders": "dziejecie"
                        }
                    },
                    "3per": {
                        "singular": {
                            "allSingularGenders": "dzieje"
                        },
                        "plural": {
                            "allPluralGenders": "dziej"
                        }
                    }
                }
            }
        },
        "topics": [
            "planning"
        ],
        "id": "pol-ver-019-dzia"
    },
    {
        "lemma": "je",
        "tags": [
            "FREQ1",
            "concrete",
            "food",
            "holdable"
        ],
        "translations": {
            "ENG": [
                "to eat",
                "to eat[i]"
            ]
        },
        "aspect": "imperfective",
        "secondaryAspects": [
            "determinate"
        ],
        "otherShapes": {
            "perfective": [
                "zje"
            ],
            "frequentative": [
                "jada"
            ]
        },
        "derivedTerms": [
            "dojada impf doje pf",
            "najada impf naje pf",
            "objada impf obje pf",
            "odjada impf odje pf",
            "pojada impf poje pf",
            "przejada impf przeje pf",
            "podjada impf podje pf",
            "ujada impf uje pf",
            "wyjada impf wyje pf",
            "zjada impf zje pf",
            "zajada impf zaje pf",
            "nadjada impf nadje pf",
            "( noun ) jado",
            "( adjective ) zjadliwy zajady",
            "( verb ) niada ( noun ) niadanie",
            "( noun ) obiad",
            "synonyms ( to eat ) : ( colloquial ) paaszowa po偶ywia si spo偶ywa zaksza ( of animals, vulgar when referring to humans ) 偶re",
            "Synonyms: see Thesaurus: je",
            "references ^ s. urbaczyk , editor (1961),  je , in sownik staropolski (in old polish), volume 3, wrocaw, krak贸w, warsaw polish academy of sciences , page 191",
            "^ B. Sieradzka-Baziur , editor (20112015),  je , in Sownik pojciowy jzyka staropolskiego Conceptual Dictionary of Old Polish (in Polish), Krak贸w IJP PAN ISBN"
        ],
        "inflections": {
            "infinitive": "je",
            "verbalNoun": "jedzenie",
            "activeAdjectival": "jedzcy",
            "passiveAdjectival": "jedzony",
            "contemporaryAdverbial": "jedzc",
            "anteriorAdverbial": false,
            "verbal": {
                "conditional": true,
                "future": true,
                "imperative": "jedz",
                "past": {
                    "impersonal": {
                        "singular": {
                            "allSingularGenders": "jedzono"
                        },
                        "plural": {
                            "allPluralGenders": "jedzono"
                        }
                    },
                    "1per": {
                        "singular": {
                            "m": "jadem",
                            "f": "jadam"
                        },
                        "plural": {
                            "virile": "jedlimy",
                            "nonvirile": "jadymy"
                        }
                    },
                    "2per": {
                        "singular": {
                            "m": "jade",
                            "f": "jada"
                        },
                        "plural": {
                            "virile": "jedlicie",
                            "nonvirile": "jadycie"
                        }
                    },
                    "3per": {
                        "singular": {
                            "m": "jad",
                            "f": "jada",
                            "n": "jado"
                        },
                        "plural": {
                            "virile": "jedli",
                            "nonvirile": "jady"
                        }
                    }
                },
                "present": {
                    "impersonal": {
                        "singular": {
                            "allSingularGenders": "je si"
                        },
                        "plural": {
                            "allPluralGenders": "je si"
                        }
                    },
                    "1per": {
                        "singular": {
                            "allSingularGenders": "jem"
                        },
                        "plural": {
                            "allPluralGenders": "jemy"
                        }
                    },
                    "2per": {
                        "singular": {
                            "allSingularGenders": "jesz"
                        },
                        "plural": {
                            "allPluralGenders": "jecie"
                        }
                    },
                    "3per": {
                        "singular": {
                            "allSingularGenders": "je"
                        },
                        "plural": {
                            "allPluralGenders": "jedz"
                        }
                    }
                }
            }
        },
        "topics": [
            "body",
            "cooking",
            "inside",
            "kitchen",
            "medicine",
            "restaurant"
        ],
        "id": "pol-ver-020-je"
    },
    {
        "lemma": "zje",
        "tags": [
            "FREQ1",
            "concrete",
            "food",
            "holdable"
        ],
        "translations": {
            "ENG": [
                "to eat",
                "to eat[i]"
            ]
        },
        "aspect": "perfective",
        "secondaryAspects": [],
        "otherShapes": {
            "imperfective": [
                "je"
            ],
            "or": [
                "zjada"
            ],
            "frequentative": [
                "jada"
            ]
        },
        "derivedTerms": [],
        "inflections": {
            "infinitive": "zje",
            "verbalNoun": "zjedzenie",
            "activeAdjectival": false,
            "passiveAdjectival": "zjedzony",
            "contemporaryAdverbial": false,
            "anteriorAdverbial": "zjadszy",
            "verbal": {
                "conditional": true,
                "future": {
                    "impersonal": {
                        "singular": {
                            "allSingularGenders": "zje si"
                        },
                        "plural": {
                            "allPluralGenders": "zje si"
                        }
                    },
                    "1per": {
                        "singular": {
                            "allSingularGenders": "zjem"
                        },
                        "plural": {
                            "allPluralGenders": "zjemy"
                        }
                    },
                    "2per": {
                        "singular": {
                            "allSingularGenders": "zjesz"
                        },
                        "plural": {
                            "allPluralGenders": "zjecie"
                        }
                    },
                    "3per": {
                        "singular": {
                            "allSingularGenders": "zje"
                        },
                        "plural": {
                            "allPluralGenders": "zjedz"
                        }
                    }
                },
                "imperative": "zjedz",
                "past": {
                    "impersonal": {
                        "singular": {
                            "allSingularGenders": "zjedzono"
                        },
                        "plural": {
                            "allPluralGenders": "zjedzono"
                        }
                    },
                    "1per": {
                        "singular": {
                            "m": "zjadem",
                            "f": "zjadam"
                        },
                        "plural": {
                            "virile": "zjedlimy",
                            "nonvirile": "zjadymy"
                        }
                    },
                    "2per": {
                        "singular": {
                            "m": "zjade",
                            "f": "zjada"
                        },
                        "plural": {
                            "virile": "zjedlicie",
                            "nonvirile": "zjadycie"
                        }
                    },
                    "3per": {
                        "singular": {
                            "m": "zjad",
                            "f": "zjada",
                            "n": "zjado"
                        },
                        "plural": {
                            "virile": "zjedli",
                            "nonvirile": "zjady"
                        }
                    }
                },
                "present": false
            }
        },
        "topics": [
            "body",
            "cooking",
            "inside",
            "kitchen",
            "medicine",
            "restaurant"
        ],
        "id": "pol-ver-020-zje"
    },
    {
        "lemma": "zjada",
        "tags": [
            "FREQ1",
            "concrete",
            "food",
            "holdable"
        ],
        "translations": {
            "ENG": [
                "to eat up"
            ]
        },
        "aspect": "imperfective",
        "secondaryAspects": [],
        "otherShapes": {
            "perfective": [
                "zje"
            ]
        },
        "derivedTerms": [],
        "inflections": {
            "infinitive": "zjada",
            "verbalNoun": "zjadanie",
            "activeAdjectival": "zjadajcy",
            "passiveAdjectival": "zjadany",
            "contemporaryAdverbial": "zjadajc",
            "anteriorAdverbial": false,
            "verbal": {
                "conditional": true,
                "future": true,
                "imperative": "zjadaj",
                "past": {
                    "impersonal": {
                        "singular": {
                            "allSingularGenders": "zjadano"
                        },
                        "plural": {
                            "allPluralGenders": "zjadano"
                        }
                    },
                    "1per": {
                        "singular": {
                            "m": "zjadaem",
                            "f": "zjadaam"
                        },
                        "plural": {
                            "virile": "zjadalimy",
                            "nonvirile": "zjadaymy"
                        }
                    },
                    "2per": {
                        "singular": {
                            "m": "zjadae",
                            "f": "zjadaa"
                        },
                        "plural": {
                            "virile": "zjadalicie",
                            "nonvirile": "zjadaycie"
                        }
                    },
                    "3per": {
                        "singular": {
                            "m": "zjada",
                            "f": "zjadaa",
                            "n": "zjadao"
                        },
                        "plural": {
                            "virile": "zjadali",
                            "nonvirile": "zjaday"
                        }
                    }
                },
                "present": {
                    "impersonal": {
                        "singular": {
                            "allSingularGenders": "zjada si"
                        },
                        "plural": {
                            "allPluralGenders": "zjada si"
                        }
                    },
                    "1per": {
                        "singular": {
                            "allSingularGenders": "zjadam"
                        },
                        "plural": {
                            "allPluralGenders": "zjadamy"
                        }
                    },
                    "2per": {
                        "singular": {
                            "allSingularGenders": "zjadasz"
                        },
                        "plural": {
                            "allPluralGenders": "zjadacie"
                        }
                    },
                    "3per": {
                        "singular": {
                            "allSingularGenders": "zjada"
                        },
                        "plural": {
                            "allPluralGenders": "zjadaj"
                        }
                    }
                }
            }
        },
        "topics": [
            "body",
            "cooking",
            "inside",
            "kitchen",
            "medicine",
            "restaurant"
        ],
        "id": "pol-ver-020-zjada"
    },
    {
        "lemma": "jada",
        "tags": [
            "FREQ1",
            "concrete",
            "food",
            "holdable"
        ],
        "translations": {
            "ENG": [
                "to eat habitually"
            ]
        },
        "aspect": "imperfective",
        "secondaryAspects": [
            "indeterminate",
            "frequentative"
        ],
        "otherShapes": {
            "imperfective determinate": [
                "je"
            ],
            "perfective": [
                "zje"
            ]
        },
        "derivedTerms": [
            "dojada impf doje pf",
            "najada impf naje pf",
            "objada impf obje pf",
            "odjada impf odje pf",
            "pojada impf poje pf",
            "przejada impf przeje pf",
            "podjada impf podje pf",
            "ujada impf uje pf",
            "wyjada impf wyje pf",
            "zjada impf zje pf",
            "zajada impf zaje pf",
            "nadjada impf nadje pf"
        ],
        "inflections": {
            "infinitive": "jada",
            "verbalNoun": "jadanie",
            "activeAdjectival": "jadajcy",
            "passiveAdjectival": "jadany",
            "contemporaryAdverbial": "jadajc",
            "anteriorAdverbial": false,
            "verbal": {
                "conditional": true,
                "future": true,
                "imperative": "jadaj",
                "past": {
                    "impersonal": {
                        "singular": {
                            "allSingularGenders": "jadano"
                        },
                        "plural": {
                            "allPluralGenders": "jadano"
                        }
                    },
                    "1per": {
                        "singular": {
                            "m": "jadaem",
                            "f": "jadaam"
                        },
                        "plural": {
                            "virile": "jadalimy",
                            "nonvirile": "jadaymy"
                        }
                    },
                    "2per": {
                        "singular": {
                            "m": "jadae",
                            "f": "jadaa"
                        },
                        "plural": {
                            "virile": "jadalicie",
                            "nonvirile": "jadaycie"
                        }
                    },
                    "3per": {
                        "singular": {
                            "m": "jada",
                            "f": "jadaa",
                            "n": "jadao"
                        },
                        "plural": {
                            "virile": "jadali",
                            "nonvirile": "jaday"
                        }
                    }
                },
                "present": {
                    "impersonal": {
                        "singular": {
                            "allSingularGenders": "jada si"
                        },
                        "plural": {
                            "allPluralGenders": "jada si"
                        }
                    },
                    "1per": {
                        "singular": {
                            "allSingularGenders": "jadam"
                        },
                        "plural": {
                            "allPluralGenders": "jadamy"
                        }
                    },
                    "2per": {
                        "singular": {
                            "allSingularGenders": "jadasz"
                        },
                        "plural": {
                            "allPluralGenders": "jadacie"
                        }
                    },
                    "3per": {
                        "singular": {
                            "allSingularGenders": "jada"
                        },
                        "plural": {
                            "allPluralGenders": "jadaj"
                        }
                    }
                }
            }
        },
        "topics": [
            "body",
            "cooking",
            "inside",
            "kitchen",
            "medicine",
            "restaurant"
        ],
        "id": "pol-ver-020-jada"
    },
    {
        "lemma": "umie",
        "tags": [
            "FREQ2",
            ""
        ],
        "translations": {
            "ENG": [
                "can",
                "to know",
                "to be able to[i]"
            ]
        },
        "aspect": "imperfective",
        "secondaryAspects": [],
        "otherShapes": {},
        "derivedTerms": [
            "( verbs ) naumie rozumie zrozumie zdumiewa zdumie",
            "( nouns ) um rozum [Term?]"
        ],
        "inflections": {
            "infinitive": "umie",
            "verbalNoun": "umienie",
            "activeAdjectival": "umiejcy",
            "passiveAdjectival": false,
            "contemporaryAdverbial": "umiejc",
            "anteriorAdverbial": false,
            "verbal": {
                "conditional": true,
                "future": true,
                "imperative": "umiej",
                "past": {
                    "impersonal": {
                        "singular": {
                            "allSingularGenders": "umiano"
                        },
                        "plural": {
                            "allPluralGenders": "umiano"
                        }
                    },
                    "1per": {
                        "singular": {
                            "m": "umiaem",
                            "f": "umiaam"
                        },
                        "plural": {
                            "virile": "umielimy",
                            "nonvirile": "umiaymy"
                        }
                    },
                    "2per": {
                        "singular": {
                            "m": "umiae",
                            "f": "umiaa"
                        },
                        "plural": {
                            "virile": "umielicie",
                            "nonvirile": "umiaycie"
                        }
                    },
                    "3per": {
                        "singular": {
                            "m": "umia",
                            "f": "umiaa",
                            "n": "umiao"
                        },
                        "plural": {
                            "virile": "umieli",
                            "nonvirile": "umiay"
                        }
                    }
                },
                "present": {
                    "impersonal": {
                        "singular": {
                            "allSingularGenders": "umie si"
                        },
                        "plural": {
                            "allPluralGenders": "umie si"
                        }
                    },
                    "1per": {
                        "singular": {
                            "allSingularGenders": "umiem"
                        },
                        "plural": {
                            "allPluralGenders": "umiemy"
                        }
                    },
                    "2per": {
                        "singular": {
                            "allSingularGenders": "umiesz"
                        },
                        "plural": {
                            "allPluralGenders": "umiecie"
                        }
                    },
                    "3per": {
                        "singular": {
                            "allSingularGenders": "umie"
                        },
                        "plural": {
                            "allPluralGenders": "umiej"
                        }
                    }
                }
            }
        },
        "topics": [],
        "id": "pol-ver-021-umie"
    },
    {
        "lemma": "by",
        "tags": [
            "FREQ1",
            ""
        ],
        "translations": {
            "ENG": [
                "to be[i]"
            ]
        },
        "aspect": "imperfective",
        "secondaryAspects": [],
        "otherShapes": {
            "indeterminate": [
                "bywa"
            ]
        },
        "derivedTerms": [
            "dobywa impf doby pf wydobywa impf wydoby pf",
            "zdobywa impf zdoby pf",
            "nabywa impf naby pf",
            "obywa impf oby pf",
            "odbywa impf odby pf",
            "poby pf",
            "przebywa impf przeby pf",
            "przybywa impf przyby pf",
            "ubywa impf uby pf",
            "zbywa impf zby pf pozbywa impf pozby pf",
            "wyzbywa impf wyzby pf",
            "( nouns ) nabytek m pobyt m przybytek m ubytek m zbytek m",
            "( adjective ) zbyteczny",
            "( verbs ) bawi bywa",
            "( nouns ) bydo n byt m",
            "references ^ k. nitsch , editor (1954),  1. by , in sownik staropolski (in old polish), volume 1, warsaw polish academy of sciences , page 182",
            "^ B. Sieradzka-Baziur , editor (20112015),  by , in Sownik pojciowy jzyka staropolskiego Conceptual Dictionary of Old Polish (in Polish), Krak贸w IJP PAN ISBN"
        ],
        "inflections": {
            "infinitive": "by",
            "verbalNoun": "bycie",
            "activeAdjectival": "bdcy",
            "passiveAdjectival": false,
            "contemporaryAdverbial": "bdc",
            "anteriorAdverbial": "bywszy",
            "verbal": {
                "conditional": {
                    "1per": {
                        "singular": {
                            "m": "bybym",
                            "f": "byabym"
                        },
                        "plural": {
                            "virile": "bylibymy",
                            "nonvirile": "byybymy"
                        }
                    },
                    "2per": {
                        "singular": {
                            "m": "byby",
                            "f": "byaby"
                        },
                        "plural": {
                            "virile": "bylibycie",
                            "nonvirile": "byybycie"
                        }
                    },
                    "3per": {
                        "singular": {
                            "m": "byby",
                            "f": "byaby",
                            "n": "byoby"
                        },
                        "plural": {
                            "virile": "byliby",
                            "nonvirile": "byyby"
                        }
                    }
                },
                "future": {
                    "1per": {
                        "singular": {
                            "allSingularGenders": "bd"
                        },
                        "plural": {
                            "allPluralGenders": "bdziemy"
                        }
                    },
                    "2per": {
                        "singular": {
                            "allSingularGenders": "bdziesz"
                        },
                        "plural": {
                            "allPluralGenders": "bdziecie"
                        }
                    },
                    "3per": {
                        "singular": {
                            "allSingularGenders": "bdzie"
                        },
                        "plural": {
                            "allPluralGenders": "bd"
                        }
                    }
                },
                "imperative": "bd藕",
                "past": {
                    "1per": {
                        "singular": {
                            "m": "byem",
                            "f": "byam"
                        },
                        "plural": {
                            "virile": "bylimy",
                            "nonvirile": "byymy"
                        }
                    },
                    "2per": {
                        "singular": {
                            "m": "bye",
                            "f": "bya"
                        },
                        "plural": {
                            "virile": "bylicie",
                            "nonvirile": "byycie"
                        }
                    },
                    "3per": {
                        "singular": {
                            "m": "by",
                            "f": "bya",
                            "n": "byo"
                        },
                        "plural": {
                            "virile": "byli",
                            "nonvirile": "byy"
                        }
                    }
                },
                "present": {
                    "1per": {
                        "singular": {
                            "allSingularGenders": [
                                "jestem",
                                "-m"
                            ]
                        },
                        "plural": {
                            "allPluralGenders": [
                                "jestemy",
                                "-my"
                            ]
                        }
                    },
                    "2per": {
                        "singular": {
                            "allSingularGenders": [
                                "jeste",
                                "-"
                            ]
                        },
                        "plural": {
                            "allPluralGenders": [
                                "jestecie",
                                "-cie"
                            ]
                        }
                    },
                    "3per": {
                        "singular": {
                            "allSingularGenders": "jest"
                        },
                        "plural": {
                            "allPluralGenders": "s"
                        }
                    }
                }
            }
        },
        "topics": [],
        "id": "pol-ver-022-by"
    },
    {
        "lemma": "bywa",
        "tags": [
            "FREQ1",
            ""
        ],
        "translations": {
            "ENG": [
                "to be habitually[i]"
            ]
        },
        "aspect": "imperfective",
        "secondaryAspects": [
            "indeterminate",
            "frequentative"
        ],
        "otherShapes": {
            "imperfective": [
                "by"
            ]
        },
        "derivedTerms": [
            "dobywa impf doby pf wydobywa impf wydoby pf",
            "zdobywa impf zdoby pf",
            "nabywa impf naby pf",
            "obywa impf oby pf",
            "odbywa impf odby pf",
            "poby pf",
            "przebywa impf przeby pf",
            "przybywa impf przyby pf",
            "ubywa impf uby pf",
            "zbywa impf zby pf pozbywa impf pozby pf",
            "wyzbywa impf wyzby pf",
            "( noun ) bywalec"
        ],
        "inflections": {
            "infinitive": "bywa",
            "verbalNoun": "bywanie",
            "activeAdjectival": "bywajcy",
            "passiveAdjectival": false,
            "contemporaryAdverbial": "bywajc",
            "anteriorAdverbial": false,
            "verbal": {
                "conditional": true,
                "future": true,
                "imperative": "bywaj",
                "past": {
                    "impersonal": {
                        "singular": {
                            "allSingularGenders": "bywano"
                        },
                        "plural": {
                            "allPluralGenders": "bywano"
                        }
                    },
                    "1per": {
                        "singular": {
                            "m": "bywaem",
                            "f": "bywaam"
                        },
                        "plural": {
                            "virile": "bywalimy",
                            "nonvirile": "bywaymy"
                        }
                    },
                    "2per": {
                        "singular": {
                            "m": "bywae",
                            "f": "bywaa"
                        },
                        "plural": {
                            "virile": "bywalicie",
                            "nonvirile": "bywaycie"
                        }
                    },
                    "3per": {
                        "singular": {
                            "m": "bywa",
                            "f": "bywaa",
                            "n": "bywao"
                        },
                        "plural": {
                            "virile": "bywali",
                            "nonvirile": "byway"
                        }
                    }
                },
                "present": {
                    "impersonal": {
                        "singular": {
                            "allSingularGenders": "bywa si"
                        },
                        "plural": {
                            "allPluralGenders": "bywa si"
                        }
                    },
                    "1per": {
                        "singular": {
                            "allSingularGenders": "bywam"
                        },
                        "plural": {
                            "allPluralGenders": "bywamy"
                        }
                    },
                    "2per": {
                        "singular": {
                            "allSingularGenders": "bywasz"
                        },
                        "plural": {
                            "allPluralGenders": "bywacie"
                        }
                    },
                    "3per": {
                        "singular": {
                            "allSingularGenders": "bywa"
                        },
                        "plural": {
                            "allPluralGenders": "bywaj"
                        }
                    }
                }
            }
        },
        "topics": [],
        "id": "pol-ver-022-bywa"
    },
    {
        "lemma": "m贸c",
        "tags": [
            "FREQ1",
            ""
        ],
        "translations": {
            "ENG": [
                "to be able to[i]",
                "can",
                "may",
                "might",
                "to be allowed[i]"
            ]
        },
        "aspect": "imperfective",
        "secondaryAspects": [],
        "otherShapes": {},
        "derivedTerms": [
            "domaga impf niedomaga impf",
            "mocowa impf",
            "pomaga impf pom贸c pf dopomaga impf dopom贸c pf",
            "wspomaga impf wspom贸c pf",
            "przemaga impf przem贸c pf",
            "wymaga impf wym贸c pf",
            "wzmaga impf wzm贸c pf",
            "zmaga impf zm贸c pf",
            "zaniemaga impf zaniem贸c pf",
            "( defective verb ) mo偶na",
            "( nouns ) mo偶no mo偶ny",
            "( adjectives ) mo偶liwy mo偶ny",
            "( noun ) moc"
        ],
        "inflections": {
            "infinitive": "m贸c",
            "activeAdjectival": "mogcy",
            "passiveAdjectival": false,
            "contemporaryAdverbial": "mogc",
            "anteriorAdverbial": false,
            "verbal": {
                "conditional": true,
                "future": true,
                "imperative": "",
                "past": {
                    "1per": {
                        "singular": {
                            "m": "mogem",
                            "f": "mogam"
                        },
                        "plural": {
                            "virile": "moglimy",
                            "nonvirile": "mogymy"
                        }
                    },
                    "2per": {
                        "singular": {
                            "m": "moge",
                            "f": "moga"
                        },
                        "plural": {
                            "virile": "moglicie",
                            "nonvirile": "mogycie"
                        }
                    },
                    "3per": {
                        "singular": {
                            "m": "m贸g",
                            "f": "moga",
                            "n": "mogo"
                        },
                        "plural": {
                            "virile": "mogli",
                            "nonvirile": "mogy"
                        }
                    }
                },
                "present": {
                    "impersonal": {
                        "singular": {
                            "allSingularGenders": "mo偶e si"
                        },
                        "plural": {
                            "allPluralGenders": "mo偶e si"
                        }
                    },
                    "1per": {
                        "singular": {
                            "allSingularGenders": "mog"
                        },
                        "plural": {
                            "allPluralGenders": "mo偶emy"
                        }
                    },
                    "2per": {
                        "singular": {
                            "allSingularGenders": "mo偶esz"
                        },
                        "plural": {
                            "allPluralGenders": "mo偶ecie"
                        }
                    },
                    "3per": {
                        "singular": {
                            "allSingularGenders": "mo偶e"
                        },
                        "plural": {
                            "allPluralGenders": "mog"
                        }
                    }
                }
            }
        },
        "topics": [],
        "id": "pol-ver-023-m贸c"
    },
    {
        "lemma": "chcie",
        "tags": [
            "FREQ1",
            "abstract"
        ],
        "translations": {
            "ENG": [
                "to want"
            ]
        },
        "aspect": "imperfective",
        "secondaryAspects": [],
        "otherShapes": {
            "perfective": [
                "zechcie"
            ]
        },
        "derivedTerms": [
            "ch",
            "references ^ k. nitsch , editor (1954),  chcie, chocie, kcie, cie , in sownik staropolski (in old polish), volume 1, warsaw polish academy of sciences , page 224",
            "^ B. Sieradzka-Baziur , editor (20112015),  chcie, chocie, kcie, cie , in Sownik pojciowy jzyka staropolskiego Conceptual Dictionary of Old Polish (in Polish), Krak贸w IJP PAN ISBN"
        ],
        "inflections": {
            "infinitive": "chcie",
            "verbalNoun": "chcenie",
            "activeAdjectival": "chccy",
            "passiveAdjectival": "chciany",
            "contemporaryAdverbial": "chcc",
            "anteriorAdverbial": false,
            "verbal": {
                "conditional": true,
                "future": true,
                "imperative": "chciej",
                "past": {
                    "impersonal": {
                        "singular": {
                            "allSingularGenders": "chciano"
                        },
                        "plural": {
                            "allPluralGenders": "chciano"
                        }
                    },
                    "1per": {
                        "singular": {
                            "m": "chciaem",
                            "f": "chciaam"
                        },
                        "plural": {
                            "virile": "chcielimy",
                            "nonvirile": "chciaymy"
                        }
                    },
                    "2per": {
                        "singular": {
                            "m": "chciae",
                            "f": "chciaa"
                        },
                        "plural": {
                            "virile": "chcielicie",
                            "nonvirile": "chciaycie"
                        }
                    },
                    "3per": {
                        "singular": {
                            "m": "chcia",
                            "f": "chciaa",
                            "n": "chciao"
                        },
                        "plural": {
                            "virile": "chcieli",
                            "nonvirile": "chciay"
                        }
                    }
                },
                "present": {
                    "impersonal": {
                        "singular": {
                            "allSingularGenders": "chce si"
                        },
                        "plural": {
                            "allPluralGenders": "chce si"
                        }
                    },
                    "1per": {
                        "singular": {
                            "allSingularGenders": "chc"
                        },
                        "plural": {
                            "allPluralGenders": "chcemy"
                        }
                    },
                    "2per": {
                        "singular": {
                            "allSingularGenders": "chcesz"
                        },
                        "plural": {
                            "allPluralGenders": "chcecie"
                        }
                    },
                    "3per": {
                        "singular": {
                            "allSingularGenders": "chce"
                        },
                        "plural": {
                            "allPluralGenders": "chc"
                        }
                    }
                }
            }
        },
        "topics": [
            "mental"
        ],
        "id": "pol-ver-024-chcie"
    },
    {
        "lemma": "wypija",
        "tags": [
            "FREQ1"
        ],
        "translations": {
            "ENG": [
                "to drink up"
            ]
        },
        "aspect": "imperfective",
        "secondaryAspects": [],
        "otherShapes": {
            "perfective": [
                "wypi"
            ]
        },
        "derivedTerms": [],
        "inflections": {
            "infinitive": "wypija",
            "verbalNoun": "wypijanie",
            "activeAdjectival": "wypijajcy",
            "passiveAdjectival": "wypijany",
            "contemporaryAdverbial": "wypijajc",
            "anteriorAdverbial": false,
            "verbal": {
                "conditional": true,
                "future": true,
                "imperative": "wypijaj",
                "past": {
                    "impersonal": {
                        "singular": {
                            "allSingularGenders": "wypijano"
                        },
                        "plural": {
                            "allPluralGenders": "wypijano"
                        }
                    },
                    "1per": {
                        "singular": {
                            "m": "wypijaem",
                            "f": "wypijaam"
                        },
                        "plural": {
                            "virile": "wypijalimy",
                            "nonvirile": "wypijaymy"
                        }
                    },
                    "2per": {
                        "singular": {
                            "m": "wypijae",
                            "f": "wypijaa"
                        },
                        "plural": {
                            "virile": "wypijalicie",
                            "nonvirile": "wypijaycie"
                        }
                    },
                    "3per": {
                        "singular": {
                            "m": "wypija",
                            "f": "wypijaa",
                            "n": "wypijao"
                        },
                        "plural": {
                            "virile": "wypijali",
                            "nonvirile": "wypijay"
                        }
                    }
                },
                "present": {
                    "impersonal": {
                        "singular": {
                            "allSingularGenders": "wypija si"
                        },
                        "plural": {
                            "allPluralGenders": "wypija si"
                        }
                    },
                    "1per": {
                        "singular": {
                            "allSingularGenders": "wypijam"
                        },
                        "plural": {
                            "allPluralGenders": "wypijamy"
                        }
                    },
                    "2per": {
                        "singular": {
                            "allSingularGenders": "wypijasz"
                        },
                        "plural": {
                            "allPluralGenders": "wypijacie"
                        }
                    },
                    "3per": {
                        "singular": {
                            "allSingularGenders": "wypija"
                        },
                        "plural": {
                            "allPluralGenders": "wypijaj"
                        }
                    }
                }
            }
        },
        "topics": [
            "inside",
            "kitchen",
            "restaurant"
        ],
        "id": "pol-ver-025-wypija"
    },
    {
        "lemma": "wypi",
        "tags": [
            "FREQ1"
        ],
        "translations": {
            "ENG": [
                "to drink"
            ]
        },
        "aspect": "perfective",
        "secondaryAspects": [],
        "otherShapes": {
            "imperfective": [
                "pi"
            ],
            "or": [
                "wypija"
            ]
        },
        "derivedTerms": [],
        "inflections": {
            "infinitive": "wypi",
            "verbalNoun": "wypicie",
            "activeAdjectival": false,
            "passiveAdjectival": "wypity",
            "contemporaryAdverbial": false,
            "anteriorAdverbial": "wypiwszy",
            "verbal": {
                "conditional": true,
                "future": {
                    "impersonal": {
                        "singular": {
                            "allSingularGenders": "wypije si"
                        },
                        "plural": {
                            "allPluralGenders": "wypije si"
                        }
                    },
                    "1per": {
                        "singular": {
                            "allSingularGenders": "wypij"
                        },
                        "plural": {
                            "allPluralGenders": "wypijemy"
                        }
                    },
                    "2per": {
                        "singular": {
                            "allSingularGenders": "wypijesz"
                        },
                        "plural": {
                            "allPluralGenders": "wypijecie"
                        }
                    },
                    "3per": {
                        "singular": {
                            "allSingularGenders": "wypije"
                        },
                        "plural": {
                            "allPluralGenders": "wypij"
                        }
                    }
                },
                "imperative": "wypij",
                "past": {
                    "impersonal": {
                        "singular": {
                            "allSingularGenders": "wypito"
                        },
                        "plural": {
                            "allPluralGenders": "wypito"
                        }
                    },
                    "1per": {
                        "singular": {
                            "m": "wypiem",
                            "f": "wypiam"
                        },
                        "plural": {
                            "virile": "wypilimy",
                            "nonvirile": "wypiymy"
                        }
                    },
                    "2per": {
                        "singular": {
                            "m": "wypie",
                            "f": "wypia"
                        },
                        "plural": {
                            "virile": "wypilicie",
                            "nonvirile": "wypiycie"
                        }
                    },
                    "3per": {
                        "singular": {
                            "m": "wypi",
                            "f": "wypia",
                            "n": "wypio"
                        },
                        "plural": {
                            "virile": "wypili",
                            "nonvirile": "wypiy"
                        }
                    }
                },
                "present": false
            }
        },
        "topics": [
            "body",
            "inside",
            "kitchen",
            "medicine",
            "restaurant"
        ],
        "id": "pol-ver-025-wypi"
    },
    {
        "lemma": "pi",
        "tags": [
            "FREQ1"
        ],
        "translations": {
            "ENG": [
                "to drink"
            ]
        },
        "aspect": "imperfective",
        "secondaryAspects": [],
        "otherShapes": {},
        "derivedTerms": [
            "dopija impf dopi pf",
            "napi pf",
            "odpija impf odpi pf",
            "opija impf opi pf",
            "podpija impf podpi pf",
            "popija impf popi pf",
            "przepija impf przepi pf",
            "rozpija impf rozpi pf",
            "spija impf spi pf",
            "wpija impf wpi pf",
            "wypija impf wypi pf",
            "upija impf upi pf",
            "zapija impf zapi pf",
            "( nouns ) pijus pijawa pijaczka pijalnia pijanica pijastwo pijak",
            "( adjectives ) pijany pitny pijacki",
            "( phrases ) pi do poduszki",
            "( verbs ) poi",
            "( nouns ) piwo nap贸j",
            "descendants  german: pitschen .mw-parser-output .desc-arr[title]{cursor:help}.mw-parser-output .desc-arr[title=\"uncertain\"]{font-size:.7em;vertical-align:super}",
            "see also synonyms: see thesaurus: pi",
            "noun pi genitive plural of picie"
        ],
        "inflections": {
            "infinitive": "pi",
            "verbalNoun": "picie",
            "activeAdjectival": "pijcy",
            "passiveAdjectival": "pity",
            "contemporaryAdverbial": "pijc",
            "anteriorAdverbial": false,
            "verbal": {
                "conditional": true,
                "future": true,
                "imperative": "pij",
                "past": {
                    "impersonal": {
                        "singular": {
                            "allSingularGenders": "pito"
                        },
                        "plural": {
                            "allPluralGenders": "pito"
                        }
                    },
                    "1per": {
                        "singular": {
                            "m": "piem",
                            "f": "piam"
                        },
                        "plural": {
                            "virile": "pilimy",
                            "nonvirile": "piymy"
                        }
                    },
                    "2per": {
                        "singular": {
                            "m": "pie",
                            "f": "pia"
                        },
                        "plural": {
                            "virile": "pilicie",
                            "nonvirile": "piycie"
                        }
                    },
                    "3per": {
                        "singular": {
                            "m": "pi",
                            "f": "pia",
                            "n": "pio"
                        },
                        "plural": {
                            "virile": "pili",
                            "nonvirile": "piy"
                        }
                    }
                },
                "present": {
                    "impersonal": {
                        "singular": {
                            "allSingularGenders": "pije si"
                        },
                        "plural": {
                            "allPluralGenders": "pije si"
                        }
                    },
                    "1per": {
                        "singular": {
                            "allSingularGenders": "pij"
                        },
                        "plural": {
                            "allPluralGenders": "pijemy"
                        }
                    },
                    "2per": {
                        "singular": {
                            "allSingularGenders": "pijesz"
                        },
                        "plural": {
                            "allPluralGenders": "pijecie"
                        }
                    },
                    "3per": {
                        "singular": {
                            "allSingularGenders": "pije"
                        },
                        "plural": {
                            "allPluralGenders": "pij"
                        }
                    }
                }
            }
        },
        "topics": [
            "body",
            "inside",
            "kitchen",
            "medicine",
            "restaurant"
        ],
        "id": "pol-ver-025-pi"
    },
    {
        "lemma": "ugotowa",
        "tags": [
            "FREQ2"
        ],
        "translations": {
            "ENG": [
                "to cook",
                "to boil"
            ]
        },
        "aspect": "perfective",
        "secondaryAspects": [],
        "otherShapes": {
            "imperfective": [
                "gotowa"
            ]
        },
        "derivedTerms": [],
        "inflections": {
            "infinitive": "ugotowa",
            "verbalNoun": "ugotowanie",
            "activeAdjectival": false,
            "passiveAdjectival": "ugotowany",
            "contemporaryAdverbial": false,
            "anteriorAdverbial": "ugotowawszy",
            "verbal": {
                "conditional": true,
                "future": {
                    "impersonal": {
                        "singular": {
                            "allSingularGenders": "ugotuje si"
                        },
                        "plural": {
                            "allPluralGenders": "ugotuje si"
                        }
                    },
                    "1per": {
                        "singular": {
                            "allSingularGenders": "ugotuj"
                        },
                        "plural": {
                            "allPluralGenders": "ugotujemy"
                        }
                    },
                    "2per": {
                        "singular": {
                            "allSingularGenders": "ugotujesz"
                        },
                        "plural": {
                            "allPluralGenders": "ugotujecie"
                        }
                    },
                    "3per": {
                        "singular": {
                            "allSingularGenders": "ugotuje"
                        },
                        "plural": {
                            "allPluralGenders": "ugotuj"
                        }
                    }
                },
                "imperative": "ugotuj",
                "past": {
                    "impersonal": {
                        "singular": {
                            "allSingularGenders": "ugotowano"
                        },
                        "plural": {
                            "allPluralGenders": "ugotowano"
                        }
                    },
                    "1per": {
                        "singular": {
                            "m": "ugotowaem",
                            "f": "ugotowaam"
                        },
                        "plural": {
                            "virile": "ugotowalimy",
                            "nonvirile": "ugotowaymy"
                        }
                    },
                    "2per": {
                        "singular": {
                            "m": "ugotowae",
                            "f": "ugotowaa"
                        },
                        "plural": {
                            "virile": "ugotowalicie",
                            "nonvirile": "ugotowaycie"
                        }
                    },
                    "3per": {
                        "singular": {
                            "m": "ugotowa",
                            "f": "ugotowaa",
                            "n": "ugotowao"
                        },
                        "plural": {
                            "virile": "ugotowali",
                            "nonvirile": "ugotoway"
                        }
                    }
                },
                "present": false
            }
        },
        "topics": [
            "body",
            "cooking",
            "medicine"
        ],
        "id": "pol-ver-026-ugotowa"
    },
    {
        "lemma": "gotowa",
        "tags": [
            "FREQ2"
        ],
        "translations": {
            "ENG": [
                "to cook",
                "to boil"
            ]
        },
        "aspect": "imperfective",
        "secondaryAspects": [],
        "otherShapes": {
            "perfective": [
                "ugotowa"
            ]
        },
        "derivedTerms": [
            "dogotowa pf dogotowywa impf",
            "nagotowa pf nagotowywa impf",
            "obgotowa pf obgotowywa impf",
            "podgotowa pf podgotowywa impf",
            "przegotowa pf przegotowywa impf",
            "przygotowa pf przygotowywa impf",
            "rozgotowa pf rozgotowywa impf",
            "ugotowa pf",
            "wygotowa pf wygotowywa impf",
            "zagotowa pf zagotowywa impf",
            "zgotowa pf zgotowywa impf"
        ],
        "inflections": {
            "infinitive": "gotowa",
            "verbalNoun": "gotowanie",
            "activeAdjectival": "gotujcy",
            "passiveAdjectival": "gotowany",
            "contemporaryAdverbial": "gotujc",
            "anteriorAdverbial": false,
            "verbal": {
                "conditional": true,
                "future": true,
                "imperative": "gotuj",
                "past": {
                    "impersonal": {
                        "singular": {
                            "allSingularGenders": "gotowano"
                        },
                        "plural": {
                            "allPluralGenders": "gotowano"
                        }
                    },
                    "1per": {
                        "singular": {
                            "m": "gotowaem",
                            "f": "gotowaam"
                        },
                        "plural": {
                            "virile": "gotowalimy",
                            "nonvirile": "gotowaymy"
                        }
                    },
                    "2per": {
                        "singular": {
                            "m": "gotowae",
                            "f": "gotowaa"
                        },
                        "plural": {
                            "virile": "gotowalicie",
                            "nonvirile": "gotowaycie"
                        }
                    },
                    "3per": {
                        "singular": {
                            "m": "gotowa",
                            "f": "gotowaa",
                            "n": "gotowao"
                        },
                        "plural": {
                            "virile": "gotowali",
                            "nonvirile": "gotoway"
                        }
                    }
                },
                "present": {
                    "impersonal": {
                        "singular": {
                            "allSingularGenders": "gotuje si"
                        },
                        "plural": {
                            "allPluralGenders": "gotuje si"
                        }
                    },
                    "1per": {
                        "singular": {
                            "allSingularGenders": "gotuj"
                        },
                        "plural": {
                            "allPluralGenders": "gotujemy"
                        }
                    },
                    "2per": {
                        "singular": {
                            "allSingularGenders": "gotujesz"
                        },
                        "plural": {
                            "allPluralGenders": "gotujecie"
                        }
                    },
                    "3per": {
                        "singular": {
                            "allSingularGenders": "gotuje"
                        },
                        "plural": {
                            "allPluralGenders": "gotuj"
                        }
                    }
                }
            }
        },
        "topics": [
            "body",
            "cooking",
            "medicine"
        ],
        "id": "pol-ver-026-gotowa"
    },
    {
        "lemma": "potrzebowa",
        "tags": [
            "FREQ1"
        ],
        "translations": {
            "ENG": [
                "to need"
            ]
        },
        "aspect": "imperfective",
        "secondaryAspects": [
            "genitive"
        ],
        "otherShapes": {},
        "derivedTerms": [
            "( nouns ) potrzeba potrzebujcy",
            "( adjective ) potrzebny",
            "( adverb ) potrzebnie",
            "( verbs ) trzeba trza"
        ],
        "inflections": {
            "infinitive": "potrzebowa",
            "verbalNoun": "potrzebowanie",
            "activeAdjectival": "potrzebujcy",
            "passiveAdjectival": false,
            "contemporaryAdverbial": "potrzebujc",
            "anteriorAdverbial": false,
            "verbal": {
                "conditional": true,
                "future": true,
                "imperative": "potrzebuj",
                "past": {
                    "impersonal": {
                        "singular": {
                            "allSingularGenders": "potrzebowano"
                        },
                        "plural": {
                            "allPluralGenders": "potrzebowano"
                        }
                    },
                    "1per": {
                        "singular": {
                            "m": "potrzebowaem",
                            "f": "potrzebowaam"
                        },
                        "plural": {
                            "virile": "potrzebowalimy",
                            "nonvirile": "potrzebowaymy"
                        }
                    },
                    "2per": {
                        "singular": {
                            "m": "potrzebowae",
                            "f": "potrzebowaa"
                        },
                        "plural": {
                            "virile": "potrzebowalicie",
                            "nonvirile": "potrzebowaycie"
                        }
                    },
                    "3per": {
                        "singular": {
                            "m": "potrzebowa",
                            "f": "potrzebowaa",
                            "n": "potrzebowao"
                        },
                        "plural": {
                            "virile": "potrzebowali",
                            "nonvirile": "potrzeboway"
                        }
                    }
                },
                "present": {
                    "impersonal": {
                        "singular": {
                            "allSingularGenders": "potrzebuje si"
                        },
                        "plural": {
                            "allPluralGenders": "potrzebuje si"
                        }
                    },
                    "1per": {
                        "singular": {
                            "allSingularGenders": "potrzebuj"
                        },
                        "plural": {
                            "allPluralGenders": "potrzebujemy"
                        }
                    },
                    "2per": {
                        "singular": {
                            "allSingularGenders": "potrzebujesz"
                        },
                        "plural": {
                            "allPluralGenders": "potrzebujecie"
                        }
                    },
                    "3per": {
                        "singular": {
                            "allSingularGenders": "potrzebuje"
                        },
                        "plural": {
                            "allPluralGenders": "potrzebuj"
                        }
                    }
                }
            }
        },
        "topics": [
            "request and permission"
        ],
        "id": "pol-ver-027-potrzebowa"
    },
    {
        "lemma": "musie",
        "tags": [
            "FREQ1"
        ],
        "translations": {
            "ENG": [
                "must[i]",
                "to have to[i]",
                "to need to[i]"
            ]
        },
        "aspect": "imperfective",
        "secondaryAspects": [],
        "otherShapes": {},
        "derivedTerms": [
            "( verbs ) przymusza przymusi zmusza zmusi"
        ],
        "inflections": {
            "infinitive": "musie",
            "activeAdjectival": "muszcy",
            "passiveAdjectival": false,
            "contemporaryAdverbial": "muszc",
            "anteriorAdverbial": false,
            "verbal": {
                "conditional": true,
                "future": true,
                "imperative": "",
                "past": {
                    "1per": {
                        "singular": {
                            "m": "musiaem",
                            "f": "musiaam"
                        },
                        "plural": {
                            "virile": "musielimy",
                            "nonvirile": "musiaymy"
                        }
                    },
                    "2per": {
                        "singular": {
                            "m": "musiae",
                            "f": "musiaa"
                        },
                        "plural": {
                            "virile": "musielicie",
                            "nonvirile": "musiaycie"
                        }
                    },
                    "3per": {
                        "singular": {
                            "m": "musia",
                            "f": "musiaa",
                            "n": "musiao"
                        },
                        "plural": {
                            "virile": "musieli",
                            "nonvirile": "musiay"
                        }
                    }
                },
                "present": {
                    "impersonal": {
                        "singular": {
                            "allSingularGenders": "musi si"
                        },
                        "plural": {
                            "allPluralGenders": "musi si"
                        }
                    },
                    "1per": {
                        "singular": {
                            "allSingularGenders": "musz"
                        },
                        "plural": {
                            "allPluralGenders": "musimy"
                        }
                    },
                    "2per": {
                        "singular": {
                            "allSingularGenders": "musisz"
                        },
                        "plural": {
                            "allPluralGenders": "musicie"
                        }
                    },
                    "3per": {
                        "singular": {
                            "allSingularGenders": "musi"
                        },
                        "plural": {
                            "allPluralGenders": "musz"
                        }
                    }
                }
            }
        },
        "topics": [
            "request and permission"
        ],
        "id": "pol-ver-028-musie"
    },
    {
        "lemma": "mie",
        "tags": [
            "FREQ1",
            ""
        ],
        "translations": {
            "ENG": [
                "to have"
            ]
        },
        "aspect": "imperfective",
        "secondaryAspects": [],
        "otherShapes": {
            "frequentative": [
                "miewa"
            ]
        },
        "derivedTerms": [],
        "inflections": {
            "infinitive": "mie",
            "activeAdjectival": "majcy",
            "passiveAdjectival": false,
            "contemporaryAdverbial": "majc",
            "anteriorAdverbial": false,
            "verbal": {
                "conditional": true,
                "future": true,
                "imperative": "miej",
                "past": {
                    "impersonal": {
                        "singular": {
                            "allSingularGenders": "miano"
                        },
                        "plural": {
                            "allPluralGenders": "miano"
                        }
                    },
                    "1per": {
                        "singular": {
                            "m": "miaem",
                            "f": "miaam"
                        },
                        "plural": {
                            "virile": "mielimy",
                            "nonvirile": "miaymy"
                        }
                    },
                    "2per": {
                        "singular": {
                            "m": "miae",
                            "f": "miaa"
                        },
                        "plural": {
                            "virile": "mielicie",
                            "nonvirile": "miaycie"
                        }
                    },
                    "3per": {
                        "singular": {
                            "m": "mia",
                            "f": "miaa",
                            "n": "miao"
                        },
                        "plural": {
                            "virile": "mieli",
                            "nonvirile": "miay"
                        }
                    }
                },
                "present": {
                    "impersonal": {
                        "singular": {
                            "allSingularGenders": "ma si"
                        },
                        "plural": {
                            "allPluralGenders": "ma si"
                        }
                    },
                    "1per": {
                        "singular": {
                            "allSingularGenders": "mam"
                        },
                        "plural": {
                            "allPluralGenders": "mamy"
                        }
                    },
                    "2per": {
                        "singular": {
                            "allSingularGenders": "masz"
                        },
                        "plural": {
                            "allPluralGenders": "macie"
                        }
                    },
                    "3per": {
                        "singular": {
                            "allSingularGenders": "ma"
                        },
                        "plural": {
                            "allPluralGenders": "maj"
                        }
                    }
                }
            }
        },
        "topics": [],
        "id": "pol-ver-029-mie"
    },
    {
        "lemma": "miewa",
        "tags": [
            "FREQ1",
            ""
        ],
        "translations": {
            "ENG": [
                "to have habitually"
            ]
        },
        "aspect": "imperfective",
        "secondaryAspects": [
            "indeterminate",
            "frequentative"
        ],
        "otherShapes": {
            "imperfective": [
                "mie"
            ]
        },
        "derivedTerms": [],
        "inflections": {
            "infinitive": "miewa",
            "verbalNoun": "miewanie",
            "activeAdjectival": "miewajcy",
            "passiveAdjectival": "miewany",
            "contemporaryAdverbial": "miewajc",
            "anteriorAdverbial": false,
            "verbal": {
                "conditional": true,
                "future": true,
                "imperative": "miewaj",
                "past": {
                    "impersonal": {
                        "singular": {
                            "allSingularGenders": "miewano"
                        },
                        "plural": {
                            "allPluralGenders": "miewano"
                        }
                    },
                    "1per": {
                        "singular": {
                            "m": "miewaem",
                            "f": "miewaam"
                        },
                        "plural": {
                            "virile": "miewalimy",
                            "nonvirile": "miewaymy"
                        }
                    },
                    "2per": {
                        "singular": {
                            "m": "miewae",
                            "f": "miewaa"
                        },
                        "plural": {
                            "virile": "miewalicie",
                            "nonvirile": "miewaycie"
                        }
                    },
                    "3per": {
                        "singular": {
                            "m": "miewa",
                            "f": "miewaa",
                            "n": "miewao"
                        },
                        "plural": {
                            "virile": "miewali",
                            "nonvirile": "mieway"
                        }
                    }
                },
                "present": {
                    "impersonal": {
                        "singular": {
                            "allSingularGenders": "miewa si"
                        },
                        "plural": {
                            "allPluralGenders": "miewa si"
                        }
                    },
                    "1per": {
                        "singular": {
                            "allSingularGenders": "miewam"
                        },
                        "plural": {
                            "allPluralGenders": "miewamy"
                        }
                    },
                    "2per": {
                        "singular": {
                            "allSingularGenders": "miewasz"
                        },
                        "plural": {
                            "allPluralGenders": "miewacie"
                        }
                    },
                    "3per": {
                        "singular": {
                            "allSingularGenders": "miewa"
                        },
                        "plural": {
                            "allPluralGenders": "miewaj"
                        }
                    }
                }
            }
        },
        "topics": [],
        "id": "pol-ver-029-miewa"
    },
    {
        "lemma": "przynie",
        "tags": [
            "FREQ3",
            "movement"
        ],
        "translations": {
            "ENG": [
                "to bring",
                "to fetch"
            ]
        },
        "aspect": "perfective",
        "secondaryAspects": [],
        "otherShapes": {
            "imperfective": [
                "przynosi"
            ]
        },
        "derivedTerms": [],
        "inflections": {
            "infinitive": "przynie",
            "verbalNoun": "przyniesienie",
            "activeAdjectival": false,
            "passiveAdjectival": "przyniesiony",
            "contemporaryAdverbial": false,
            "anteriorAdverbial": "przyni贸sszy",
            "verbal": {
                "conditional": true,
                "future": {
                    "impersonal": {
                        "singular": {
                            "allSingularGenders": "przyniesie si"
                        },
                        "plural": {
                            "allPluralGenders": "przyniesie si"
                        }
                    },
                    "1per": {
                        "singular": {
                            "allSingularGenders": "przynios"
                        },
                        "plural": {
                            "allPluralGenders": "przyniesiemy"
                        }
                    },
                    "2per": {
                        "singular": {
                            "allSingularGenders": "przyniesiesz"
                        },
                        "plural": {
                            "allPluralGenders": "przyniesiecie"
                        }
                    },
                    "3per": {
                        "singular": {
                            "allSingularGenders": "przyniesie"
                        },
                        "plural": {
                            "allPluralGenders": "przynios"
                        }
                    }
                },
                "imperative": "przynie",
                "past": {
                    "impersonal": {
                        "singular": {
                            "allSingularGenders": "przyniesiono"
                        },
                        "plural": {
                            "allPluralGenders": "przyniesiono"
                        }
                    },
                    "1per": {
                        "singular": {
                            "m": "przyniosem",
                            "f": "przyniosam"
                        },
                        "plural": {
                            "virile": "przynielimy",
                            "nonvirile": "przyniosymy"
                        }
                    },
                    "2per": {
                        "singular": {
                            "m": "przyniose",
                            "f": "przyniosa"
                        },
                        "plural": {
                            "virile": "przynielicie",
                            "nonvirile": "przyniosycie"
                        }
                    },
                    "3per": {
                        "singular": {
                            "m": "przyni贸s",
                            "f": "przyniosa",
                            "n": "przynioso"
                        },
                        "plural": {
                            "virile": "przynieli",
                            "nonvirile": "przyniosy"
                        }
                    }
                },
                "present": false
            }
        },
        "topics": [
            "body",
            "medicine",
            "social glue"
        ],
        "id": "pol-ver-030-przynie"
    },
    {
        "lemma": "zanosi",
        "tags": [
            "FREQ3",
            "movement"
        ],
        "translations": {
            "ENG": [
                "to carry"
            ]
        },
        "aspect": "imperfective",
        "secondaryAspects": [],
        "otherShapes": {
            "perfective": [
                "zanie"
            ]
        },
        "derivedTerms": [],
        "inflections": {
            "infinitive": "zanosi",
            "verbalNoun": "zanoszenie",
            "activeAdjectival": "zanoszcy",
            "passiveAdjectival": "zanoszony",
            "contemporaryAdverbial": "zanoszc",
            "anteriorAdverbial": false,
            "verbal": {
                "conditional": true,
                "future": true,
                "imperative": "zano",
                "past": {
                    "impersonal": {
                        "singular": {
                            "allSingularGenders": "zanoszono"
                        },
                        "plural": {
                            "allPluralGenders": "zanoszono"
                        }
                    },
                    "1per": {
                        "singular": {
                            "m": "zanosiem",
                            "f": "zanosiam"
                        },
                        "plural": {
                            "virile": "zanosilimy",
                            "nonvirile": "zanosiymy"
                        }
                    },
                    "2per": {
                        "singular": {
                            "m": "zanosie",
                            "f": "zanosia"
                        },
                        "plural": {
                            "virile": "zanosilicie",
                            "nonvirile": "zanosiycie"
                        }
                    },
                    "3per": {
                        "singular": {
                            "m": "zanosi",
                            "f": "zanosia",
                            "n": "zanosio"
                        },
                        "plural": {
                            "virile": "zanosili",
                            "nonvirile": "zanosiy"
                        }
                    }
                },
                "present": {
                    "impersonal": {
                        "singular": {
                            "allSingularGenders": "zanosi si"
                        },
                        "plural": {
                            "allPluralGenders": "zanosi si"
                        }
                    },
                    "1per": {
                        "singular": {
                            "allSingularGenders": "zanosz"
                        },
                        "plural": {
                            "allPluralGenders": "zanosimy"
                        }
                    },
                    "2per": {
                        "singular": {
                            "allSingularGenders": "zanosisz"
                        },
                        "plural": {
                            "allPluralGenders": "zanosicie"
                        }
                    },
                    "3per": {
                        "singular": {
                            "allSingularGenders": "zanosi"
                        },
                        "plural": {
                            "allPluralGenders": "zanosz"
                        }
                    }
                }
            }
        },
        "topics": [
            "body",
            "medicine",
            "travel"
        ],
        "id": "pol-ver-031-zanosi"
    },
    {
        "lemma": "przynosi",
        "tags": [
            "FREQ3",
            "movement"
        ],
        "translations": {
            "ENG": [
                "to bring",
                "to fetch"
            ]
        },
        "aspect": "imperfective",
        "secondaryAspects": [],
        "otherShapes": {
            "perfective": [
                "przynie"
            ]
        },
        "derivedTerms": [],
        "inflections": {
            "infinitive": "przynosi",
            "verbalNoun": "przynoszenie",
            "activeAdjectival": "przynoszcy",
            "passiveAdjectival": "przynoszony",
            "contemporaryAdverbial": "przynoszc",
            "anteriorAdverbial": false,
            "verbal": {
                "conditional": true,
                "future": true,
                "imperative": "przyno",
                "past": {
                    "impersonal": {
                        "singular": {
                            "allSingularGenders": "przynoszono"
                        },
                        "plural": {
                            "allPluralGenders": "przynoszono"
                        }
                    },
                    "1per": {
                        "singular": {
                            "m": "przynosiem",
                            "f": "przynosiam"
                        },
                        "plural": {
                            "virile": "przynosilimy",
                            "nonvirile": "przynosiymy"
                        }
                    },
                    "2per": {
                        "singular": {
                            "m": "przynosie",
                            "f": "przynosia"
                        },
                        "plural": {
                            "virile": "przynosilicie",
                            "nonvirile": "przynosiycie"
                        }
                    },
                    "3per": {
                        "singular": {
                            "m": "przynosi",
                            "f": "przynosia",
                            "n": "przynosio"
                        },
                        "plural": {
                            "virile": "przynosili",
                            "nonvirile": "przynosiy"
                        }
                    }
                },
                "present": {
                    "impersonal": {
                        "singular": {
                            "allSingularGenders": "przynosi si"
                        },
                        "plural": {
                            "allPluralGenders": "przynosi si"
                        }
                    },
                    "1per": {
                        "singular": {
                            "allSingularGenders": "przynosz"
                        },
                        "plural": {
                            "allPluralGenders": "przynosimy"
                        }
                    },
                    "2per": {
                        "singular": {
                            "allSingularGenders": "przynosisz"
                        },
                        "plural": {
                            "allPluralGenders": "przynosicie"
                        }
                    },
                    "3per": {
                        "singular": {
                            "allSingularGenders": "przynosi"
                        },
                        "plural": {
                            "allPluralGenders": "przynosz"
                        }
                    }
                }
            }
        },
        "topics": [
            "body",
            "medicine",
            "social glue"
        ],
        "id": "pol-ver-030-przynosi"
    },
    {
        "lemma": "zanie",
        "tags": [
            "FREQ3",
            "movement"
        ],
        "translations": {
            "ENG": [
                "to carry"
            ]
        },
        "aspect": "perfective",
        "secondaryAspects": [],
        "otherShapes": {
            "imperfective": [
                "zanosi"
            ]
        },
        "derivedTerms": [],
        "inflections": {
            "infinitive": "zanie",
            "verbalNoun": "zaniesienie",
            "activeAdjectival": false,
            "passiveAdjectival": "zaniesiony",
            "contemporaryAdverbial": false,
            "anteriorAdverbial": "zani贸sszy",
            "verbal": {
                "conditional": true,
                "future": {
                    "impersonal": {
                        "singular": {
                            "allSingularGenders": "zaniesie si"
                        },
                        "plural": {
                            "allPluralGenders": "zaniesie si"
                        }
                    },
                    "1per": {
                        "singular": {
                            "allSingularGenders": "zanios"
                        },
                        "plural": {
                            "allPluralGenders": "zaniesiemy"
                        }
                    },
                    "2per": {
                        "singular": {
                            "allSingularGenders": "zaniesiesz"
                        },
                        "plural": {
                            "allPluralGenders": "zaniesiecie"
                        }
                    },
                    "3per": {
                        "singular": {
                            "allSingularGenders": "zaniesie"
                        },
                        "plural": {
                            "allPluralGenders": "zanios"
                        }
                    }
                },
                "imperative": "zanie",
                "past": {
                    "impersonal": {
                        "singular": {
                            "allSingularGenders": "zaniesiono"
                        },
                        "plural": {
                            "allPluralGenders": "zaniesiono"
                        }
                    },
                    "1per": {
                        "singular": {
                            "m": "zaniosem",
                            "f": "zaniosam"
                        },
                        "plural": {
                            "virile": "zanielimy",
                            "nonvirile": "zaniosymy"
                        }
                    },
                    "2per": {
                        "singular": {
                            "m": "zaniose",
                            "f": "zaniosa"
                        },
                        "plural": {
                            "virile": "zanielicie",
                            "nonvirile": "zaniosycie"
                        }
                    },
                    "3per": {
                        "singular": {
                            "m": "zani贸s",
                            "f": "zaniosa",
                            "n": "zanioso"
                        },
                        "plural": {
                            "virile": "zanieli",
                            "nonvirile": "zaniosy"
                        }
                    }
                },
                "present": false
            }
        },
        "topics": [
            "body",
            "medicine",
            "travel"
        ],
        "id": "pol-ver-031-zanie"
    },
    {
        "lemma": "schodzi",
        "tags": [
            "FREQ3",
            "movement"
        ],
        "translations": {
            "ENG": [
                "to descend[i]",
                "to go down[i]"
            ]
        },
        "aspect": "imperfective",
        "secondaryAspects": [],
        "otherShapes": {
            "perfective": [
                "zej"
            ]
        },
        "derivedTerms": [
            "schodzi na psy zej na psy schodzi z obok贸w zej z obok贸w"
        ],
        "inflections": {
            "infinitive": "schodzi",
            "verbalNoun": "schodzenie",
            "activeAdjectival": "schodzcy",
            "passiveAdjectival": false,
            "contemporaryAdverbial": "schodzc",
            "anteriorAdverbial": false,
            "verbal": {
                "conditional": true,
                "future": true,
                "imperative": "schod藕",
                "past": {
                    "impersonal": {
                        "singular": {
                            "allSingularGenders": "schodzono"
                        },
                        "plural": {
                            "allPluralGenders": "schodzono"
                        }
                    },
                    "1per": {
                        "singular": {
                            "m": "schodziem",
                            "f": "schodziam"
                        },
                        "plural": {
                            "virile": "schodzilimy",
                            "nonvirile": "schodziymy"
                        }
                    },
                    "2per": {
                        "singular": {
                            "m": "schodzie",
                            "f": "schodzia"
                        },
                        "plural": {
                            "virile": "schodzilicie",
                            "nonvirile": "schodziycie"
                        }
                    },
                    "3per": {
                        "singular": {
                            "m": "schodzi",
                            "f": "schodzia",
                            "n": "schodzio"
                        },
                        "plural": {
                            "virile": "schodzili",
                            "nonvirile": "schodziy"
                        }
                    }
                },
                "present": {
                    "impersonal": {
                        "singular": {
                            "allSingularGenders": "schodzi si"
                        },
                        "plural": {
                            "allPluralGenders": "schodzi si"
                        }
                    },
                    "1per": {
                        "singular": {
                            "allSingularGenders": "schodz"
                        },
                        "plural": {
                            "allPluralGenders": "schodzimy"
                        }
                    },
                    "2per": {
                        "singular": {
                            "allSingularGenders": "schodzisz"
                        },
                        "plural": {
                            "allPluralGenders": "schodzicie"
                        }
                    },
                    "3per": {
                        "singular": {
                            "allSingularGenders": "schodzi"
                        },
                        "plural": {
                            "allPluralGenders": "schodz"
                        }
                    }
                }
            }
        },
        "topics": [
            "body",
            "medicine",
            "travel"
        ],
        "id": "pol-ver-032-schodzi"
    },
    {
        "lemma": "zej",
        "tags": [
            "FREQ3",
            "movement"
        ],
        "translations": {
            "ENG": [
                "to descend[i]",
                "to go down[i]"
            ]
        },
        "aspect": "perfective",
        "secondaryAspects": [],
        "otherShapes": {
            "imperfective": [
                "schodzi"
            ]
        },
        "derivedTerms": [
            "schodzi na psy zej na psy schodzi z obok贸w zej z obok贸w"
        ],
        "inflections": {
            "infinitive": "zej",
            "verbalNoun": "zejcie",
            "activeAdjectival": false,
            "passiveAdjectival": false,
            "contemporaryAdverbial": false,
            "anteriorAdverbial": "zszedszy",
            "verbal": {
                "conditional": true,
                "future": {
                    "impersonal": {
                        "singular": {
                            "allSingularGenders": "zejdzie si"
                        },
                        "plural": {
                            "allPluralGenders": "zejdzie si"
                        }
                    },
                    "1per": {
                        "singular": {
                            "allSingularGenders": "zejd"
                        },
                        "plural": {
                            "allPluralGenders": "zejdziemy"
                        }
                    },
                    "2per": {
                        "singular": {
                            "allSingularGenders": "zejdziesz"
                        },
                        "plural": {
                            "allPluralGenders": "zejdziecie"
                        }
                    },
                    "3per": {
                        "singular": {
                            "allSingularGenders": "zejdzie"
                        },
                        "plural": {
                            "allPluralGenders": "zejd"
                        }
                    }
                },
                "imperative": "zejd藕",
                "past": {
                    "1per": {
                        "singular": {
                            "m": "zszedem",
                            "f": "zeszam"
                        },
                        "plural": {
                            "virile": "zeszlimy",
                            "nonvirile": "zeszymy"
                        }
                    },
                    "2per": {
                        "singular": {
                            "m": "zszede",
                            "f": "zesza"
                        },
                        "plural": {
                            "virile": "zeszlicie",
                            "nonvirile": "zeszycie"
                        }
                    },
                    "3per": {
                        "singular": {
                            "m": "zszed",
                            "f": "zesza",
                            "n": "zeszo"
                        },
                        "plural": {
                            "virile": "zeszli",
                            "nonvirile": "zeszy"
                        }
                    }
                },
                "present": false
            }
        },
        "topics": [
            "body",
            "medicine",
            "travel"
        ],
        "id": "pol-ver-032-zej"
    },
    {
        "lemma": "przychodzi",
        "tags": [
            "FREQ3",
            "movement"
        ],
        "translations": {
            "ENG": [
                "to arrive[i]",
                "to come[i]"
            ]
        },
        "aspect": "imperfective",
        "secondaryAspects": [],
        "otherShapes": {
            "perfective": [
                "przyj"
            ]
        },
        "derivedTerms": [],
        "inflections": {
            "infinitive": "przychodzi",
            "verbalNoun": "przychodzenie",
            "activeAdjectival": "przychodzcy",
            "passiveAdjectival": false,
            "contemporaryAdverbial": "przychodzc",
            "anteriorAdverbial": false,
            "verbal": {
                "conditional": true,
                "future": true,
                "imperative": "przychod藕",
                "past": {
                    "impersonal": {
                        "singular": {
                            "allSingularGenders": "przychodzono"
                        },
                        "plural": {
                            "allPluralGenders": "przychodzono"
                        }
                    },
                    "1per": {
                        "singular": {
                            "m": "przychodziem",
                            "f": "przychodziam"
                        },
                        "plural": {
                            "virile": "przychodzilimy",
                            "nonvirile": "przychodziymy"
                        }
                    },
                    "2per": {
                        "singular": {
                            "m": "przychodzie",
                            "f": "przychodzia"
                        },
                        "plural": {
                            "virile": "przychodzilicie",
                            "nonvirile": "przychodziycie"
                        }
                    },
                    "3per": {
                        "singular": {
                            "m": "przychodzi",
                            "f": "przychodzia",
                            "n": "przychodzio"
                        },
                        "plural": {
                            "virile": "przychodzili",
                            "nonvirile": "przychodziy"
                        }
                    }
                },
                "present": {
                    "impersonal": {
                        "singular": {
                            "allSingularGenders": "przychodzi si"
                        },
                        "plural": {
                            "allPluralGenders": "przychodzi si"
                        }
                    },
                    "1per": {
                        "singular": {
                            "allSingularGenders": "przychodz"
                        },
                        "plural": {
                            "allPluralGenders": "przychodzimy"
                        }
                    },
                    "2per": {
                        "singular": {
                            "allSingularGenders": "przychodzisz"
                        },
                        "plural": {
                            "allPluralGenders": "przychodzicie"
                        }
                    },
                    "3per": {
                        "singular": {
                            "allSingularGenders": "przychodzi"
                        },
                        "plural": {
                            "allPluralGenders": "przychodz"
                        }
                    }
                }
            }
        },
        "topics": [
            "body",
            "medicine",
            "travel"
        ],
        "id": "pol-ver-033-przychodzi"
    },
    {
        "lemma": "przyjecha",
        "tags": [
            "FREQ3",
            "movement"
        ],
        "translations": {
            "ENG": [
                "to arrive[i]",
                "to come[i]"
            ]
        },
        "aspect": "perfective",
        "secondaryAspects": [],
        "otherShapes": {
            "imperfective": [
                "przyje偶d偶a"
            ]
        },
        "derivedTerms": [],
        "inflections": {
            "infinitive": "przyjecha",
            "verbalNoun": "przyjechanie",
            "activeAdjectival": false,
            "passiveAdjectival": false,
            "contemporaryAdverbial": false,
            "anteriorAdverbial": "przyjechawszy",
            "verbal": {
                "conditional": true,
                "future": {
                    "impersonal": {
                        "singular": {
                            "allSingularGenders": "przyjedzie si"
                        },
                        "plural": {
                            "allPluralGenders": "przyjedzie si"
                        }
                    },
                    "1per": {
                        "singular": {
                            "allSingularGenders": "przyjad"
                        },
                        "plural": {
                            "allPluralGenders": "przyjedziemy"
                        }
                    },
                    "2per": {
                        "singular": {
                            "allSingularGenders": "przyjedziesz"
                        },
                        "plural": {
                            "allPluralGenders": "przyjedziecie"
                        }
                    },
                    "3per": {
                        "singular": {
                            "allSingularGenders": "przyjedzie"
                        },
                        "plural": {
                            "allPluralGenders": "przyjad"
                        }
                    }
                },
                "imperative": "przyjed藕",
                "past": {
                    "impersonal": {
                        "singular": {
                            "allSingularGenders": "przyjechano"
                        },
                        "plural": {
                            "allPluralGenders": "przyjechano"
                        }
                    },
                    "1per": {
                        "singular": {
                            "m": "przyjechaem",
                            "f": "przyjechaam"
                        },
                        "plural": {
                            "virile": "przyjechalimy",
                            "nonvirile": "przyjechaymy"
                        }
                    },
                    "2per": {
                        "singular": {
                            "m": "przyjechae",
                            "f": "przyjechaa"
                        },
                        "plural": {
                            "virile": "przyjechalicie",
                            "nonvirile": "przyjechaycie"
                        }
                    },
                    "3per": {
                        "singular": {
                            "m": "przyjecha",
                            "f": "przyjechaa",
                            "n": "przyjechao"
                        },
                        "plural": {
                            "virile": "przyjechali",
                            "nonvirile": "przyjechay"
                        }
                    }
                },
                "present": false
            }
        },
        "topics": [
            "body",
            "travel"
        ],
        "id": "pol-ver-034-przyjecha"
    },
    {
        "lemma": "przyj",
        "tags": [
            "FREQ3",
            "movement"
        ],
        "translations": {
            "ENG": [
                "to arrive[i]",
                "to come[i]"
            ]
        },
        "aspect": "perfective",
        "secondaryAspects": [],
        "otherShapes": {
            "imperfective": [
                "przychodzi"
            ]
        },
        "derivedTerms": [],
        "inflections": {
            "infinitive": "przyj",
            "verbalNoun": "przyjcie",
            "activeAdjectival": false,
            "passiveAdjectival": false,
            "contemporaryAdverbial": false,
            "anteriorAdverbial": "przyszedszy",
            "verbal": {
                "conditional": true,
                "future": {
                    "impersonal": {
                        "singular": {
                            "allSingularGenders": "przyjdzie si"
                        },
                        "plural": {
                            "allPluralGenders": "przyjdzie si"
                        }
                    },
                    "1per": {
                        "singular": {
                            "allSingularGenders": "przyjd"
                        },
                        "plural": {
                            "allPluralGenders": "przyjdziemy"
                        }
                    },
                    "2per": {
                        "singular": {
                            "allSingularGenders": "przyjdziesz"
                        },
                        "plural": {
                            "allPluralGenders": "przyjdziecie"
                        }
                    },
                    "3per": {
                        "singular": {
                            "allSingularGenders": "przyjdzie"
                        },
                        "plural": {
                            "allPluralGenders": "przyjd"
                        }
                    }
                },
                "imperative": "przyjd藕",
                "past": {
                    "impersonal": {
                        "singular": {
                            "allSingularGenders": ""
                        },
                        "plural": {
                            "allPluralGenders": ""
                        }
                    },
                    "1per": {
                        "singular": {
                            "m": "przyszedem",
                            "f": "przyszam"
                        },
                        "plural": {
                            "virile": "przyszlimy",
                            "nonvirile": "przyszymy"
                        }
                    },
                    "2per": {
                        "singular": {
                            "m": "przyszede",
                            "f": "przysza"
                        },
                        "plural": {
                            "virile": "przyszlicie",
                            "nonvirile": "przyszycie"
                        }
                    },
                    "3per": {
                        "singular": {
                            "m": "przyszed",
                            "f": "przysza",
                            "n": "przyszo"
                        },
                        "plural": {
                            "virile": "przyszli",
                            "nonvirile": "przyszy"
                        }
                    }
                },
                "present": false
            }
        },
        "topics": [
            "body",
            "medicine",
            "travel"
        ],
        "id": "pol-ver-033-przyj"
    },
    {
        "lemma": "przyje偶d偶a",
        "tags": [
            "FREQ3",
            "movement"
        ],
        "translations": {
            "ENG": [
                "to arrive[i]",
                "to come[i]"
            ]
        },
        "aspect": "imperfective",
        "secondaryAspects": [],
        "otherShapes": {
            "perfective": [
                "przyjecha"
            ]
        },
        "derivedTerms": [
            "przyjazd (  arrival  )"
        ],
        "inflections": {
            "infinitive": "przyje偶d偶a",
            "verbalNoun": "przyje偶d偶anie",
            "activeAdjectival": "przyje偶d偶ajcy",
            "passiveAdjectival": false,
            "contemporaryAdverbial": "przyje偶d偶ajc",
            "anteriorAdverbial": false,
            "verbal": {
                "conditional": true,
                "future": true,
                "imperative": "przyje偶d偶aj",
                "past": {
                    "impersonal": {
                        "singular": {
                            "allSingularGenders": "przyje偶d偶ano"
                        },
                        "plural": {
                            "allPluralGenders": "przyje偶d偶ano"
                        }
                    },
                    "1per": {
                        "singular": {
                            "m": "przyje偶d偶aem",
                            "f": "przyje偶d偶aam"
                        },
                        "plural": {
                            "virile": "przyje偶d偶alimy",
                            "nonvirile": "przyje偶d偶aymy"
                        }
                    },
                    "2per": {
                        "singular": {
                            "m": "przyje偶d偶ae",
                            "f": "przyje偶d偶aa"
                        },
                        "plural": {
                            "virile": "przyje偶d偶alicie",
                            "nonvirile": "przyje偶d偶aycie"
                        }
                    },
                    "3per": {
                        "singular": {
                            "m": "przyje偶d偶a",
                            "f": "przyje偶d偶aa",
                            "n": "przyje偶d偶ao"
                        },
                        "plural": {
                            "virile": "przyje偶d偶ali",
                            "nonvirile": "przyje偶d偶ay"
                        }
                    }
                },
                "present": {
                    "impersonal": {
                        "singular": {
                            "allSingularGenders": "przyje偶d偶a si"
                        },
                        "plural": {
                            "allPluralGenders": "przyje偶d偶a si"
                        }
                    },
                    "1per": {
                        "singular": {
                            "allSingularGenders": "przyje偶d偶am"
                        },
                        "plural": {
                            "allPluralGenders": "przyje偶d偶amy"
                        }
                    },
                    "2per": {
                        "singular": {
                            "allSingularGenders": "przyje偶d偶asz"
                        },
                        "plural": {
                            "allPluralGenders": "przyje偶d偶acie"
                        }
                    },
                    "3per": {
                        "singular": {
                            "allSingularGenders": "przyje偶d偶a"
                        },
                        "plural": {
                            "allPluralGenders": "przyje偶d偶aj"
                        }
                    }
                }
            }
        },
        "topics": [
            "body",
            "travel"
        ],
        "id": "pol-ver-034-przyje偶d偶a"
    },
    {
        "lemma": "i",
        "tags": [
            "FREQ3",
            "movement"
        ],
        "translations": {
            "ENG": [
                "to go[i]",
                "to walk[i]"
            ]
        },
        "aspect": "imperfective",
        "secondaryAspects": [],
        "otherShapes": {
            "perfective": [
                "p贸j"
            ],
            "indeterminate": [
                "chodzi"
            ]
        },
        "derivedTerms": [
            "dochodzi impf doj pf",
            "nachodzi impf naj pf",
            "nadchodzi impf nadej pf",
            "obchodzi impf obej pf",
            "odchodzi impf odej pf",
            "podchodzi impf podej pf",
            "przechodzi impf przej pf",
            "przychodzi impf przyj pf",
            "rozchodzi impf rozej pf",
            "uchodzi impf uj pf",
            "wchodzi impf wej pf",
            "wychodzi impf wyj pf",
            "wschodzi impf wzej pf",
            "zachodzi impf zaj pf",
            "schodzi impf zej pf"
        ],
        "inflections": {
            "infinitive": "i",
            "activeAdjectival": "idcy",
            "passiveAdjectival": false,
            "contemporaryAdverbial": "idc",
            "anteriorAdverbial": false,
            "verbal": {
                "conditional": true,
                "future": true,
                "imperative": "id藕",
                "past": {
                    "1per": {
                        "singular": {
                            "m": "szedem",
                            "f": "szam"
                        },
                        "plural": {
                            "virile": "szlimy",
                            "nonvirile": "szymy"
                        }
                    },
                    "2per": {
                        "singular": {
                            "m": "szede",
                            "f": "sza"
                        },
                        "plural": {
                            "virile": "szlicie",
                            "nonvirile": "szycie"
                        }
                    },
                    "3per": {
                        "singular": {
                            "m": "szed",
                            "f": "sza",
                            "n": "szo"
                        },
                        "plural": {
                            "virile": "szli",
                            "nonvirile": "szy"
                        }
                    }
                },
                "present": {
                    "impersonal": {
                        "singular": {
                            "allSingularGenders": "idzie si"
                        },
                        "plural": {
                            "allPluralGenders": "idzie si"
                        }
                    },
                    "1per": {
                        "singular": {
                            "allSingularGenders": "id"
                        },
                        "plural": {
                            "allPluralGenders": "idziemy"
                        }
                    },
                    "2per": {
                        "singular": {
                            "allSingularGenders": "idziesz"
                        },
                        "plural": {
                            "allPluralGenders": "idziecie"
                        }
                    },
                    "3per": {
                        "singular": {
                            "allSingularGenders": "idzie"
                        },
                        "plural": {
                            "allPluralGenders": "id"
                        }
                    }
                }
            }
        },
        "topics": [
            "body",
            "medicine",
            "travel"
        ],
        "id": "pol-ver-035-i"
    },
    {
        "lemma": "p贸j",
        "tags": [
            "FREQ3",
            "movement"
        ],
        "translations": {
            "ENG": [
                "to go[i]",
                "to walk[i]"
            ]
        },
        "aspect": "perfective",
        "secondaryAspects": [],
        "otherShapes": {
            "imperfective": [
                "i"
            ],
            "indeterminate": [
                "chodzi"
            ]
        },
        "derivedTerms": [],
        "inflections": {
            "infinitive": "p贸j",
            "verbalNoun": "p贸jcie",
            "activeAdjectival": false,
            "passiveAdjectival": false,
            "contemporaryAdverbial": false,
            "anteriorAdverbial": "poszedszy",
            "verbal": {
                "conditional": true,
                "future": {
                    "impersonal": {
                        "singular": {
                            "allSingularGenders": "p贸jdzie si"
                        },
                        "plural": {
                            "allPluralGenders": "p贸jdzie si"
                        }
                    },
                    "1per": {
                        "singular": {
                            "allSingularGenders": "p贸jd"
                        },
                        "plural": {
                            "allPluralGenders": "p贸jdziemy"
                        }
                    },
                    "2per": {
                        "singular": {
                            "allSingularGenders": "p贸jdziesz"
                        },
                        "plural": {
                            "allPluralGenders": "p贸jdziecie"
                        }
                    },
                    "3per": {
                        "singular": {
                            "allSingularGenders": "p贸jdzie"
                        },
                        "plural": {
                            "allPluralGenders": "p贸jd"
                        }
                    }
                },
                "imperative": "p贸jd藕",
                "past": {
                    "1per": {
                        "singular": {
                            "m": "poszedem",
                            "f": "poszam"
                        },
                        "plural": {
                            "virile": "poszlimy",
                            "nonvirile": "poszymy"
                        }
                    },
                    "2per": {
                        "singular": {
                            "m": "poszede",
                            "f": "posza"
                        },
                        "plural": {
                            "virile": "poszlicie",
                            "nonvirile": "poszycie"
                        }
                    },
                    "3per": {
                        "singular": {
                            "m": "poszed",
                            "f": "posza",
                            "n": "poszo"
                        },
                        "plural": {
                            "virile": "poszli",
                            "nonvirile": "poszy"
                        }
                    }
                },
                "present": false
            }
        },
        "topics": [
            "body",
            "medicine",
            "travel"
        ],
        "id": "pol-ver-035-p贸j"
    },
    {
        "lemma": "chodzi",
        "tags": [
            "FREQ3",
            "movement"
        ],
        "translations": {
            "ENG": [
                "to go[i]",
                "to walk[i]"
            ]
        },
        "aspect": "imperfective",
        "secondaryAspects": [],
        "otherShapes": {},
        "derivedTerms": [
            "dochodzi impf doj pf",
            "nachodzi impf naj pf",
            "nadchodzi impf nadej pf",
            "obchodzi impf obej pf",
            "odchodzi impf odej pf",
            "podchodzi impf podej pf",
            "przechodzi impf przej pf",
            "przychodzi impf przyj pf",
            "rozchodzi impf rozej pf",
            "uchodzi impf uj pf",
            "wchodzi impf wej pf",
            "wychodzi impf wyj pf",
            "wschodzi impf wzej pf",
            "zachodzi impf zaj pf",
            "schodzi impf zej pf",
            "see also chadza",
            "i"
        ],
        "inflections": {
            "infinitive": "chodzi",
            "verbalNoun": "chodzenie",
            "activeAdjectival": "chodzcy",
            "passiveAdjectival": false,
            "contemporaryAdverbial": "chodzc",
            "anteriorAdverbial": false,
            "verbal": {
                "conditional": true,
                "future": true,
                "imperative": "chod藕",
                "past": {
                    "impersonal": {
                        "singular": {
                            "allSingularGenders": "chodzono"
                        },
                        "plural": {
                            "allPluralGenders": "chodzono"
                        }
                    },
                    "1per": {
                        "singular": {
                            "m": "chodziem",
                            "f": "chodziam"
                        },
                        "plural": {
                            "virile": "chodzilimy",
                            "nonvirile": "chodziymy"
                        }
                    },
                    "2per": {
                        "singular": {
                            "m": "chodzie",
                            "f": "chodzia"
                        },
                        "plural": {
                            "virile": "chodzilicie",
                            "nonvirile": "chodziycie"
                        }
                    },
                    "3per": {
                        "singular": {
                            "m": "chodzi",
                            "f": "chodzia",
                            "n": "chodzio"
                        },
                        "plural": {
                            "virile": "chodzili",
                            "nonvirile": "chodziy"
                        }
                    }
                },
                "present": {
                    "impersonal": {
                        "singular": {
                            "allSingularGenders": "chodzi si"
                        },
                        "plural": {
                            "allPluralGenders": "chodzi si"
                        }
                    },
                    "1per": {
                        "singular": {
                            "allSingularGenders": "chodz"
                        },
                        "plural": {
                            "allPluralGenders": "chodzimy"
                        }
                    },
                    "2per": {
                        "singular": {
                            "allSingularGenders": "chodzisz"
                        },
                        "plural": {
                            "allPluralGenders": "chodzicie"
                        }
                    },
                    "3per": {
                        "singular": {
                            "allSingularGenders": "chodzi"
                        },
                        "plural": {
                            "allPluralGenders": "chodz"
                        }
                    }
                }
            }
        },
        "topics": [
            "body",
            "medicine",
            "travel"
        ],
        "id": "pol-ver-035-chodzi"
    },
    {
        "lemma": "jecha",
        "tags": [
            "FREQ3",
            "movement"
        ],
        "translations": {
            "ENG": [
                "to go[i]",
                "to ride[i]",
                "to drive[i]"
            ]
        },
        "aspect": "imperfective",
        "secondaryAspects": [],
        "otherShapes": {
            "perfective": [
                "pojecha"
            ],
            "indeterminate": [
                "je藕dzi"
            ]
        },
        "derivedTerms": [
            "doje偶d偶a impf dojecha pf nadoje偶d偶a pf",
            "podoje偶d偶a impf",
            "naje偶d偶a impf najecha pf ponaje偶d偶a impf",
            "nadje偶d偶a impf nadjecha pf",
            "ponadje偶d偶a impf",
            "obje偶d偶a impf objecha pf naobje偶d偶a pf",
            "poobje偶d偶a impf",
            "odje偶d偶a impf odjecha pf poodje偶d偶a impf",
            "podje偶d偶a impf podjecha pf popodje偶d偶a impf",
            "przeje偶d偶a impf przejecha pf poprzeje偶d偶a impf",
            "przyje偶d偶a impf przyjecha pf poprzyje偶d偶a impf",
            "rozje偶d偶a impf rozjecha pf narozje偶d偶a pf",
            "uje偶d偶a impf ujecha pf nauje偶d偶a pf",
            "wje偶d偶a impf wjecha pf powje偶d偶a impf",
            "nawje偶d偶a pf",
            "wyje偶d偶a impf wyjecha pf powyje偶d偶a impf",
            "zaje偶d偶a impf zajecha pf pozaje偶d偶a impf",
            "zje偶d偶a impf zjecha pf napozje偶d偶a pf",
            "nazje偶d偶a pf",
            "pozje偶d偶a impf"
        ],
        "inflections": {
            "infinitive": "jecha",
            "verbalNoun": "jechanie",
            "activeAdjectival": "jadcy",
            "passiveAdjectival": false,
            "contemporaryAdverbial": "jadc",
            "anteriorAdverbial": false,
            "verbal": {
                "conditional": true,
                "future": true,
                "imperative": "jed藕",
                "past": {
                    "impersonal": {
                        "singular": {
                            "allSingularGenders": "jechano"
                        },
                        "plural": {
                            "allPluralGenders": "jechano"
                        }
                    },
                    "1per": {
                        "singular": {
                            "m": "jechaem",
                            "f": "jechaam"
                        },
                        "plural": {
                            "virile": "jechalimy",
                            "nonvirile": "jechaymy"
                        }
                    },
                    "2per": {
                        "singular": {
                            "m": "jechae",
                            "f": "jechaa"
                        },
                        "plural": {
                            "virile": "jechalicie",
                            "nonvirile": "jechaycie"
                        }
                    },
                    "3per": {
                        "singular": {
                            "m": "jecha",
                            "f": "jechaa",
                            "n": "jechao"
                        },
                        "plural": {
                            "virile": "jechali",
                            "nonvirile": "jechay"
                        }
                    }
                },
                "present": {
                    "impersonal": {
                        "singular": {
                            "allSingularGenders": "jedzie si"
                        },
                        "plural": {
                            "allPluralGenders": "jedzie si"
                        }
                    },
                    "1per": {
                        "singular": {
                            "allSingularGenders": "jad"
                        },
                        "plural": {
                            "allPluralGenders": "jedziemy"
                        }
                    },
                    "2per": {
                        "singular": {
                            "allSingularGenders": "jedziesz"
                        },
                        "plural": {
                            "allPluralGenders": "jedziecie"
                        }
                    },
                    "3per": {
                        "singular": {
                            "allSingularGenders": "jedzie"
                        },
                        "plural": {
                            "allPluralGenders": "jad"
                        }
                    }
                }
            }
        },
        "topics": [
            "body",
            "travel"
        ],
        "id": "pol-ver-036-jecha"
    },
    {
        "lemma": "pojecha",
        "tags": [
            "FREQ3",
            "movement"
        ],
        "translations": {
            "ENG": [
                "to go[i]",
                "to ride[i]",
                "to drive[i]"
            ]
        },
        "aspect": "perfective",
        "secondaryAspects": [],
        "otherShapes": {
            "imperfective": [
                "jecha"
            ],
            "indeterminate": [
                "je藕dzi"
            ]
        },
        "derivedTerms": [],
        "inflections": {
            "infinitive": "pojecha",
            "verbalNoun": "pojechanie",
            "activeAdjectival": false,
            "passiveAdjectival": false,
            "contemporaryAdverbial": false,
            "anteriorAdverbial": "pojechawszy",
            "verbal": {
                "conditional": true,
                "future": {
                    "impersonal": {
                        "singular": {
                            "allSingularGenders": "pojedzie si"
                        },
                        "plural": {
                            "allPluralGenders": "pojedzie si"
                        }
                    },
                    "1per": {
                        "singular": {
                            "allSingularGenders": "pojad"
                        },
                        "plural": {
                            "allPluralGenders": "pojedziemy"
                        }
                    },
                    "2per": {
                        "singular": {
                            "allSingularGenders": "pojedziesz"
                        },
                        "plural": {
                            "allPluralGenders": "pojedziecie"
                        }
                    },
                    "3per": {
                        "singular": {
                            "allSingularGenders": "pojedzie"
                        },
                        "plural": {
                            "allPluralGenders": "pojad"
                        }
                    }
                },
                "imperative": "pojed藕",
                "past": {
                    "impersonal": {
                        "singular": {
                            "allSingularGenders": "pojechano"
                        },
                        "plural": {
                            "allPluralGenders": "pojechano"
                        }
                    },
                    "1per": {
                        "singular": {
                            "m": "pojechaem",
                            "f": "pojechaam"
                        },
                        "plural": {
                            "virile": "pojechalimy",
                            "nonvirile": "pojechaymy"
                        }
                    },
                    "2per": {
                        "singular": {
                            "m": "pojechae",
                            "f": "pojechaa"
                        },
                        "plural": {
                            "virile": "pojechalicie",
                            "nonvirile": "pojechaycie"
                        }
                    },
                    "3per": {
                        "singular": {
                            "m": "pojecha",
                            "f": "pojechaa",
                            "n": "pojechao"
                        },
                        "plural": {
                            "virile": "pojechali",
                            "nonvirile": "pojechay"
                        }
                    }
                },
                "present": false
            }
        },
        "topics": [
            "body",
            "travel"
        ],
        "id": "pol-ver-036-pojecha"
    },
    {
        "lemma": "je藕dzi",
        "tags": [
            "FREQ3",
            "movement"
        ],
        "translations": {
            "ENG": [
                "to go[i]",
                "to ride[i]",
                "to drive[i]"
            ]
        },
        "aspect": "imperfective",
        "secondaryAspects": [
            "indeterminate"
        ],
        "otherShapes": {
            "imperfective determinate": [
                "jecha"
            ],
            "perfective": [
                "pojecha"
            ]
        },
        "derivedTerms": [
            "( verb ) uje偶d偶a",
            "( nouns ) jazda jezdnia je藕dziec objazd wyjazd",
            "( adjective ) jezdny je藕dziecki"
        ],
        "inflections": {
            "infinitive": "je藕dzi",
            "verbalNoun": "je偶d偶enie",
            "activeAdjectival": "je偶d偶cy",
            "passiveAdjectival": false,
            "contemporaryAdverbial": "je偶d偶c",
            "anteriorAdverbial": false,
            "verbal": {
                "conditional": true,
                "future": true,
                "imperative": "je藕d藕",
                "past": {
                    "impersonal": {
                        "singular": {
                            "allSingularGenders": "je偶d偶ono"
                        },
                        "plural": {
                            "allPluralGenders": "je偶d偶ono"
                        }
                    },
                    "1per": {
                        "singular": {
                            "m": "je藕dziem",
                            "f": "je藕dziam"
                        },
                        "plural": {
                            "virile": "je藕dzilimy",
                            "nonvirile": "je藕dziymy"
                        }
                    },
                    "2per": {
                        "singular": {
                            "m": "je藕dzie",
                            "f": "je藕dzia"
                        },
                        "plural": {
                            "virile": "je藕dzilicie",
                            "nonvirile": "je藕dziycie"
                        }
                    },
                    "3per": {
                        "singular": {
                            "m": "je藕dzi",
                            "f": "je藕dzia",
                            "n": "je藕dzio"
                        },
                        "plural": {
                            "virile": "je藕dzili",
                            "nonvirile": "je藕dziy"
                        }
                    }
                },
                "present": {
                    "impersonal": {
                        "singular": {
                            "allSingularGenders": "je藕dzi si"
                        },
                        "plural": {
                            "allPluralGenders": "je藕dzi si"
                        }
                    },
                    "1per": {
                        "singular": {
                            "allSingularGenders": "je偶d偶"
                        },
                        "plural": {
                            "allPluralGenders": "je藕dzimy"
                        }
                    },
                    "2per": {
                        "singular": {
                            "allSingularGenders": "je藕dzisz"
                        },
                        "plural": {
                            "allPluralGenders": "je藕dzicie"
                        }
                    },
                    "3per": {
                        "singular": {
                            "allSingularGenders": "je藕dzi"
                        },
                        "plural": {
                            "allPluralGenders": "je偶d偶"
                        }
                    }
                }
            }
        },
        "topics": [
            "body",
            "travel"
        ],
        "id": "pol-ver-036-je藕dzi"
    }
]